臺灣板橋地方法院刑事判決　　　　　　　 96年度矚訴字第2號
公　訴　人　臺灣板橋地方法院檢察署檢察官
被　　　告　丑○○
被　　　告　庚○○
被　　　告　辛○○
上一人
選任辯護人　賴志凱律師
　　　　　　許卓敏律師
　　　　　　邱群傑律師
被　　　告　乙○○
選任辯護人　劉師婷律師
　　　　　　蔡雅瀅律師
被　　　告　丙○○
選任辯護人　陳佳瑤律師
　　　　　　許進德律師
　　　　　　林妍汝律師
被　　　告　子○○
選任辯護人　吳中仁律師
被　　　告　甲○○
選任辯護人　李成功律師
　　　　　　張振興律師
被　　　告　丁○○
選任辯護人　陳佳瑤律師
　　　　　　陳筱屏律師
被　　　告　壬○○
選任辯護人　游鉦添律師
　　　　　　許進德律師
　　　　　　林妍汝律師
被　　　告　寅○○
選任辯護人　許進德律師
　　　　　　蘇夏曦律師
　　　　　　林妍汝律師
被　　　告　癸○○
選任辯護人　翁方彬律師
　　　　　　周祝民律師
上列被告等因違反貪污治罪條例等案件，經檢察官提起公訴（96
年度偵字第1500號、第1534號、第5663號）暨移送併辦（96年度
偵字第6811號），本院判決如下：
    主  文
一、庚○○、丑○○共同不具公務員之身分，對於公務員關於違
    背職務之行為，交付賄賂，各處有期徒刑壹年拾月，褫奪公
    權壹年，減為有期徒刑拾壹月，褫奪公權壹年。又共同在公
    眾得出入之場所賭博財物，各處罰金新臺幣貳萬捌仟元，如
    易服勞役，以新臺幣壹仟元折算壹日，減為罰金新臺幣壹萬
    肆仟元，如易服勞役，以新臺幣壹仟元折算壹日；扣案如附
    表一編號20、21、23至32、53所示之物品，均沒收。又共同
    不具公務員之身分，對於公務員關於違背職務之行為，交付
    賄賂，各處有期徒刑壹年拾月，褫奪公權壹年，減為有期徒
    刑拾壹月，褫奪公權壹年。又共同違反未依電子遊戲場業管
    理條例辦理營利事業登記者，不得經營電子遊戲場業之規定
    ，各處有期徒刑陸月，減為有期徒刑參月；扣案如附表二編
    號1、2、4至9及附表三（編號9除外）所示之物品，均沒收
    。庚○○、丑○○前開有期徒刑部分，均應執行有期徒刑貳
    年，並與前開罰金刑部分，均緩刑參年。
二、辛○○共同在公眾得出入之場所賭博財物，處罰金新臺幣貳
    萬元，如易服勞役，以新臺幣壹仟元折算壹日，減為罰金新
    臺幣壹萬元，如易服勞役，以新臺幣壹仟元折算壹日；扣案
    如附表一編號20、21、23至32、53所示之物品，均沒收。又
    共同違反未依電子遊戲場業管理條例辦理營利事業登記者，
    不得經營電子遊戲場業之規定，處有期徒刑伍月，如易科罰
    金，以新臺幣壹仟元折算壹日，減為有期徒刑貳月又拾伍日
    ，如易科罰金，以新臺幣壹仟元折算壹日；扣案如附表二編
    號1 、2 、4 至9 及附表三（編號9 除外）所示之物品，均
    沒收。辛○○其餘被訴部分無罪。
三、乙○○、丙○○共同有調查職務之公務員，對於違背職務之
    行為，收受賄賂，乙○○處有期徒刑伍年陸月，褫奪公權參
    年，丙○○處有期徒刑拾貳年，褫奪公權陸年；所得財物新
    臺幣壹佰捌拾柒萬元，應予連帶追繳沒收，如全部或一部無
    法追繳時，應以其二人財產抵償之，另扣案之新臺幣伍拾萬
    元沒收。丙○○其餘被訴部分無罪。
四、子○○有調查職務之公務員，對於違背職務之行為，收受賄
    賂，處有期徒刑拾參年陸月，褫奪公權捌年，所得財物新臺
    幣柒拾陸萬元，應予追繳沒收，如全部或一部無法追繳時，
    應以其財產抵償之。子○○其餘被訴部分無罪。
五、甲○○有調查職務之公務員，對於違背職務之行為，收受賄
    賂，處有期徒刑拾貳年陸月，褫奪公權陸年，所得財物新臺
    幣肆拾肆萬元，應予追繳沒收，如全部或一部無法追繳時，
    應以其財產抵償之。又公務員洩漏關於中華民國國防以外應
    秘密之消息，處有期徒刑捌月，減為有期徒刑肆月。又公務
    員洩漏關於中華民國國防以外應秘密之消息，處有期徒刑捌
    月，減為有期徒刑肆月。應執行有期徒刑拾參年，褫奪公權
    陸年，所得財物新臺幣肆拾肆萬元，應予追繳沒收，如全部
    或一部無法追繳時，應以其財產抵償之。
六、丁○○共同違反未依電子遊戲場業管理條例辦理營利事業登
    記者，不得經營電子遊戲場業之規定，處有期徒刑捌月，減
    為有期徒刑肆月，如易科罰金，以新臺幣壹仟元折算壹日；
    扣案如附表二編號1 、2 、4 至9 及附表三（編號9 除外）
    所示之物品，均沒收。丁○○其餘被訴部分無罪。
七、壬○○、寅○○、癸○○，均無罪。
    事  實
一、庚○○綽號「小高」，原在臺北縣中和地區經營電玩店，民
    國95年間內政部實施「清源專案」，大力掃蕩特種行業，庚○○之電玩店亦因中和警方之取締，而結束營業。95年7 月
    間，庚○○、丑○○、辛○○共同基於賭博之犯意，合夥集
    資向邱姓男子租得設於臺北縣八里鄉○○○街10號公眾得出
    入領有電子遊戲場業執照之飛龍電子遊戲場（下簡稱：飛龍
    遊戲場，登記負責人為謝治平），欲以合法之電子遊戲場業
    執照，掩護其等賭博犯行，並購置「小鋼珠」機台48台、「
    行星樂」機台8 台、「水果盤」機台4 台、7 ＰＫ機台31台
    、ＳＬＯＴ機台4 台等賭博性電子遊戲機擺放，共同以上開
    機具與不特定之賭客對賭財物，其等復先後僱用同具有賭博
    犯意聯絡之周伯松（另經檢察官聲請簡易判決處刑）及王健
    民、朱美鳳、江佳勳、吳欣蓓、李思儒、李翌緁、陳如媚、
    陳郁涵、曾心怡、楊雅慧、劉慧君、賴順利、鍾順成（以上
    13 人 另經檢察官為緩起訴處分），分別擔任機台維修、開
    分、洗分等工作。該飛龍遊戲場進行之賭博方式為：賭客如
    果贏錢，由店內交付集點卡，可以選擇持以繼續玩，或選擇
    兌換現金，由店內事後匯款到賭客指定之帳戶內。庚○○、
    丑○○、辛○○等人共同在上開公眾得出入之場所，接續以
    上揭方式與不特定之賭客對賭迄96年1 月4 日止。
二、庚○○、丑○○、辛○○明知其等未經領得電子遊戲場業執
    照，竟另基於賭博及違反電子遊戲場業管理條例之包括接續
    犯意聯絡，共同於95年10月1 日在臺北市○○路68號地下一
    樓，開設加菲貓遊樂場，擺放可切換畫面之7 ＰＫ撲克牌電
    子遊戲機39台，供不特定人在該公眾得出入之場所賭博財物
    ，賭博方式類同飛龍電子遊戲場。庚○○並邀請同具有共同
    犯意聯絡之丁○○入股投資新臺幣（下同）10萬元；丁○○
    分別於95年11月2 日、12月5 日，各收得庚○○交付之1 萬
    元、1 萬4 千餘元，共2 萬4 千餘元之加菲貓遊樂場賭博電
    玩店紅利金，而參與該加菲貓遊樂場賭博電玩店之賭博及違
    反電子遊戲場業之犯行。庚○○等人並先後僱用同具有賭博
    犯意聯絡之林啟明、余晉華、岑毓秀（以上3 人另行經檢察
    官聲請簡易判決處刑）為幹部，分別擔任「加菲貓遊樂場」
    登記負責人、現場負責人、兌換現金等工作；另僱用田恬恬
    、柯桂柔、許勤賢、陳忻辰、陳珮瑜（以上5 人另經檢察官
    為緩起訴處分）負責開分、洗分之工作。
三、庚○○、丑○○為避免飛龍遊戲場遭警方取締而能持續營業
    ，乃思行賄相關警員，其二人基於對於公務員關於違背職務
    行為交付賄賂之包括犯意聯絡，由庚○○委請友人即臺北縣
    政府警察局訓練課警務員丁○○疏通，經丁○○以臺北縣嚴
    厲取締賭博電玩為由，婉拒庚○○請其親自疏通之請求，隨
    後於95年7 月間某日晚上，丁○○透過不知情之臺北縣政府
    警察局蘆洲分局二組訓練教官張飛順，邀約蘆洲分局龍源派
    出所副所長乙○○，至臺北縣蘆洲市○○路某巷內之某卡拉
    ＯＫ店飲酒，丁○○介紹庚○○與乙○○認識，嗣後庚○○
    就開設飛龍遊戲場經營賭博性電子遊戲機之事，請乙○○負
    責「打通關節」，乙○○同意收賄負責疏通後，飛龍電子遊
    戲場即於95年8 月1 日正式開幕營業。乙○○係龍源派出所
    副所長，已如前述，丙○○則係龍源派出所警員，飛龍遊戲
    場所在地為其警勤區，其均有調查取締賭博不法行為之職務
    ，皆係依據法令從事公務之人員，且其二人對於飛龍遊戲場
    有經營賭博性電子遊戲機一事有所認識。乙○○於與庚○○
    達成按月給付屬規費性質之賄款期約後，乙○○即與知情之
    丙○○共同基於違背職務收受賄賂之接續包括之犯意聯絡，
    對飛龍遊戲場之賭博性電子遊戲機不予積極查禁取締，並自
    95年9 月4 日起至96年1 月4 日止，先由乙○○在如後述之
    時地，向與庚○○有共同犯意聯絡之丑○○收取41萬元至50
    萬元不等之賄款，再由乙○○交付部分之賄款予丙○○處理
    ，其二人共同收賄金額共計237 萬元，乙○○出面向丑○○
    取得賄款之時間及地點如下：
　　(一)於95年9 月4 日上午10時44分許，在臺北縣八里鄉○○路
      龍米社區附近，由丑○○在乙○○駕駛之車號7A-2602 號
      自小客車內交付41萬元予乙○○。
    (二)於95年10月5 日中午12時20分許，在臺北縣八里鄉龍米社
      區活動中心後方巷道，由丑○○在乙○○上揭自小客車內
      交付46萬元予乙○○。
    (三)於95年11月4 日上午10時45分許，在臺北縣八里鄉○○路
      近渡船頭之台塑加油站附近路旁，由丑○○在乙○○上揭
      自小客車內交付50萬元予乙○○。
    (四)於95年12月5 日下午3 時2 分許，在臺北縣蘆洲市○○路
      183 號前路旁，由丑○○在乙○○上揭自小客車內交付50
      萬元予乙○○。
    (五)於96年1 月4 日下午4 時許，在臺北縣八里鄉○○路2段
      156 號旁，由丑○○在乙○○上揭自小客車內，交付50
      萬元予乙○○。
    乙○○於收受上開95年9 月4 日之41萬元、95年10月5 日之
    46萬元、95年11月4 日之50萬元、95年12月5 日之50萬元後
    ，各保留7 萬元、7 萬元、8 萬5 千元、8 萬5 千元，其餘
    34萬元、39萬元、41萬5 千元、41萬5 千元款項，則由乙○○分別於同年9 月10日晚上8 時30分許在龍源派出所外天橋
    下、同年10月10日晚上10時12分許在龍源派出所外面天橋下
    、同年11月10日晚上8 時30分在龍源派出所對面金龍餐廳附
    近的停車場外路旁，95年12月9 日晚上7 時30分許在同一金
    龍餐廳停車場路旁，先後交付予丙○○。
四、子○○係臺北縣政府警察局中和分局南勢派出所警員，甲○○則係臺北縣政府警察局萬華分局漢中街派出所警員，加菲
    貓遊樂場並為甲○○所屬之警勤區，其二人均因身為司法警
    察，而負有調查取締賭博及違法經營電子遊戲場等不法行為
    之職務，皆為依據法令從事公務之人員，且其二人對於加菲
    貓遊樂場有違法經營賭博性電子遊戲機一事有所認識。庚○○、丑○○為使加菲貓遊樂場不被積極取締而能持續營業，
    另基於基於對於公務員關於違背職務行為交付賄賂之包括犯
    意聯絡，由庚○○出面委請子○○向上疏通萬華分局內部相
    關單位，另方面由庚○○透由甲○○處理漢中街派出所部分
    ，以求該遊樂場不被相關單位積極取締。子○○、甲○○各
    自受託，並與庚○○達成按月收取屬規費性質之賄款期約後
    ，子○○基於違背職務收受賄賂之接續包括犯意，按月收受
    庚○○賄款，甲○○亦基於違背職務收受賄賂之接續包括犯
    意，按月收受庚○○交付之賄款。其間甲○○明知警方對電
    子遊戲機業者實施臨檢之事，係屬中華民國國防以外應秘密
    之消息，公務員有保守秘密之義務，竟分別基於洩漏前開應
    秘密消息之犯意，先後二次洩漏警方將臨檢加菲貓遊樂場之
    國防以外應秘密之消息通報予庚○○。子○○、甲○○各自
    之收賄及被告甲○○洩漏國防以外應秘密消息之情形如下：
    (一)子○○自95年10月2 日起至同年12月31日止，按月向庚○○收取10萬元、22萬元不等之賄款，共計76萬元，其收賄
      時間、地點、每次金額為：
      (1)於95年10月2 日上午11時許，在臺北縣中和市○○路南
        勢派出所旁之7-11便利商店，由庚○○交付10萬元予子
        ○○。
      (2)於95年10月31日晚上11時15分許，在臺北縣中和市○○
        路與新生街口子○○住處附近，由庚○○交付22 萬 元
        予子○○。
      (3)於95年11月30日晚上9 時41分許，在臺北市○○路與昆
        明街口附近，由庚○○交付22萬元予子○○。
      (4)於95年12月31日晚上10時30分許，在臺北縣中和市○○
        路口與新生街口子○○住處附近，由庚○○交付22 萬
        元予子○○。
    (二)甲○○自95年10月2 日起至96年1 月2 日止，按月向庚○○收取10萬5 千元、11萬5 千元不等之賄款，收賄金額共
      計44萬元。甲○○收賄時間、地點、每次收取金額為：
      (1)於95年10月2 日上午11時許，在甲○○中和市○○路35
        巷20號之住處附近咖啡廳，由庚○○交付10萬5 仟元予
        甲○○。
      (2)於95年10月31日晚上9 時至10時許之間，在加菲貓遊樂
        場前，由庚○○交付10萬5 千元予甲○○。
      (3)於95年11月30日晚上8 時55分許至9 時25分許之間，在
        臺北市○○街136 號騎樓（在漢中街派出所旁），由庚○○交付10萬5 千元予甲○○。
      (4)於95年12月6 日晚上6 時20分許後某時，在臺北市○○
        街附近，由庚○○交付1 萬元予甲○○。
      (5)於96年1 月2 日晚上7 時47分許至8 時許之間，在臺北
        市○○街111 號大樓外，由庚○○交付11萬5 千元予甲○○。
    (三)甲○○洩漏上述國防以外秘密之時間、方法細節，詳述如
      下：
      (1)於95年11月9 日晚上11時29分21秒，甲○○以00000000
        00號行動電話，撥打庚○○0000000000號行動電話，洩
        漏警方即將於當夜對加菲貓遊樂場實施臨檢（實際實施
        臨檢時間為95年11月10日凌晨0 時10分許）之屬應秘密
        消息予庚○○知悉，使庚○○得以預為準備。
      (2)於95年11月17日晚上10時35分41秒，甲○○以00000000
        00號行動電話，撥打庚○○0000000000號行動電話，洩
        漏警方即將於當夜對加菲貓遊樂場實施臨檢（實際實施
        臨檢時間為95年11月18日凌晨0 時7 分許）之屬應秘密
        消息予庚○○知悉，使庚○○得以預為準備。
五、嗣於96年1 月4 日下午3 時40分許，在臺北縣八里鄉○○路
    2 段渡船頭附近，丑○○攜帶如事實欄三(五)所示之50萬元賄
    款，坐進乙○○所駕駛之車號7A-2602 號自小客車內，將該
    50萬元交付予乙○○，旋即下車欲行離去，為埋伏之調查員
    逕行拘提；乙○○則於同日下午4 時許，在八里鄉○○路○
    段156 號旁，為檢察官率領調查員攔截，逕行拘提，並自其
    駕駛之車號7A-2602 號自小客車內，扣得該50萬元現金。且
    於96年1 月4 日4 時5 分許及下午4 時20分許，經檢察官指
    揮調查單位分別至飛龍遊戲場及加菲貓遊樂場當場查獲，當
    場查獲該二家遊樂場上揭職員及賭客吳厚諒、李其軒、李秉
    豪、林家本、林輝煌、胡曉輝、張景秀、張學輝、陳韋男、
    陳振芳、彭中鑑、黃宏仁、黃俊棠、黃素貞、楊健華、葉雲
    樹、劉明修、劉聰榮、鄭健勝、龔立豪、馬子瑋、林邦穩、
    林騰輝、傅德正（以上22人為飛龍遊戲場查獲之賭客，另經
    檢察官為緩起訴處分）、王璨璘、呂志銘、陳俊華、黃得
    、鍾瑞琳、顏清陽、譚冠群、劉啟華（以上8 人為在加菲貓
    遊樂場查獲之賭客，另經檢察官為緩起訴處分），及扣得如
    附表一、二、三所示之物，並根據長期蹤監及監聽之結果，
    發現上情。
六、案經法務部調查局臺北市調查處移送暨臺灣板橋地方法院檢
    察署檢察官自動檢舉偵查起訴，暨移送併案審理。
    理  由
Ａ、有罪判決部分：
甲、相關證據證據能力之說明：
壹、按被告以外之人於偵查中向檢察官所為之陳述，除顯有不可
    信之情況者外，得為證據，刑事訴訟法第159 條之1 第2 項
    亦定有明文，此條項規定意旨係認，被告以外之人於偵查中
    向檢察官所為之陳述，因檢察官代表國家偵查犯罪時，原則
    上當能遵守法定程序，不致違法取供，其可信性極高，且被
    告以外之人如有具結能力，仍應依法具結，以擔保其係據實
    陳述，故明定「除顯有不可信之情況者外」，被告以外之人
    於偵查中向檢察官所為之陳述得為證據。又按依刑事訴訟法
    第188 條之規定，具結非僅於訊問前，即訊問後亦得為之；
    且於同一案件之偵查程序中，同一證人歷經多次訊問時，具
    結一次後，即毋庸再重覆命其具結（最高法院95年度臺上字
    第2426號判決意旨參照）。查：共同被告庚○○、丑○○、
    乙○○等人於本案檢察官偵查訊問時所為之證述，對彼此及
    其他共同被告各自相關事實，核屬被告以外之人向檢察官所
    為之陳述，經核亦無何具體之顯不可信情況（此指外部情況
    ）之例外條件存在，且被告庚○○、丑○○於偵查之初之96
    年1 月5 日偵查庭訊時即分別有踐行證人具結程序（見96年
    度偵字第1500號卷(一)第26、30、47、52頁），而共同被告乙○○於96年3 月15日檢察官偵查庭訊時，已就其於96年1 月
    22日偵查庭訊之陳述及同日之調查筆錄之陳述，具結擔保其
    所言實在，亦均查無何該等共同被告於檢察官偵查庭訊時之
    證述，有何非於陳述者之真意或有違法取供等有礙信用性之
    情事存在，則共同被告庚○○、丑○○於偵查中具結後所為
    之供述，及共同被告乙○○於96年1 月22日、96年3 月15日
    之偵訊陳述，自皆有證據能力。另部分被告辯護人曾以被告
    於各該共同被告在檢察官偵訊時未給予在場或詰問之機會為
    由，爭執各該共同被告在檢察官偵查中具結證言之證據能力
    。惟按刑事訴訟法第24 8條第1 項、第2 項係規定：「訊問
    證人、鑑定人時，如被告在場者，被告得親自詰問」、「預
    料證人、鑑定人於審判時不能訊問者，應命被告在場。但恐
    證人、鑑定人於被告前不能自由陳述者，不在此限」，依此
    一規定，檢察官於偵查中訊問證人時，除有預料證人、鑑定
    人於審判時不能訊問之例外情形外，檢察官對是否命被告在
    場，有裁量權，若檢察官命被告在場，始有被告得親自詰問
    之問題。且按詰問權係指訴訟上當事人有在審判庭輪流盤問
    證人，以求發現真實，辨明供述證據真偽之權利，其於現行
    刑事訴訟制度之設計，以刑事訴訟法第166 條以下規定之交
    互詰問為實踐，屬於人證調查證據程序之一環；與證據能力
    係指符合法律所規定之證據適格，而得成為證明犯罪事實存
    在與否之證據資格，性質上並非相同。偵查中檢察官為蒐集
    被告犯罪證據，訊問證人旨在確認被告嫌疑之有無及內容，
    與審判期日透過當事人之攻防，調查證人以認定事實之性質
    及目的，尚屬有別。偵查中訊問證人，法無明文必須傳喚被
    告使之得以在場，刑事訴訟法第248 條第1 項前段雖規定：
    「如被告在場者，被告得親自詰問」，事實上亦難期被告有
    於偵查中行使詰問權之機會。此項未經被告詰問之被告以外
    之人於偵查中向檢察官所為之陳述，依刑事訴訟法第159 條
    之1 第2 項之規定，原則上屬於法律規定為有證據能力之傳
    聞證據，於例外顯有不可信之情況，始否定其得為證據。是
    得為證據之被告以外之人於偵查中所為之陳述，因其陳述未
    經被告詰問，應認屬於未經合法調查之證據，並非無證據能
    力，而禁止證據之使用。此項詰問權之欠缺，非不得於審判
    中由被告行使以補正，而完足為經合法調查之證據。倘被告
    於審判中捨棄詰問權，或證人客觀上有不能受詰問之情形，
    自無不當剝奪被告詰問權行使之可言（最高法院96年度臺上
    字第4365號判決意旨參照）。經查：共同被告庚○○、丑○○、乙○○上揭陳述，並無違法取供等明顯欠缺信用性之情
    事存在，依上開說明，本屬有證據能力之傳聞證據，雖未經
    其他被告於偵查程序為詰問，惟被告當時並未經檢察官命在
    場，又無預料該共同被告於審判時不能訊問之例外情形，且
    於本院審判程序，其他被告已對證人庚○○、丑○○、乙○○進行詰問程序，而完足為合法調查之證據，亦無不當剝奪
    被告詰問權行使之問題，被告辯護人此等部分抗辯尚不能成
    立。
貳、又按有事實足認被告或犯罪嫌疑人涉有最輕本刑3 年以上有
    期徒刑之罪、貪污治罪條例第11條第1 項、第2 項之罪者，
    並危害國家安全或社會秩序情節重大，而有相當理由可信其
    通訊內容與本案有關，且不能或難以其他方法蒐集或調查證
    據者，於偵查中由檢察官依司法警察機關聲請或依職權核發
    通訊監察書，此通訊保障及監察法第5 條第1 項第1 款、第
    3 款及同條第2 項定有明文。故卷附之通訊監察譯文，均經
    臺灣板橋地方法院檢察署檢察官核發95年度己○榮列監（續
    ）字第146 號、第169 號、第191 號、第220 號、第263 號
    、第325 號、第328 號及96年度己○榮列監（續）字第2 號
    後，予以執行，有上開通訊監察書附卷可憑（分別附於95年
    度監續字第146 號卷第1 頁、95年度監續字第169 號卷第1
    頁、95年度監續22 0號卷第1 頁、95年度監續263 號卷第1
    頁、95年度監續325 號卷第1 頁、95年度監續328 號卷第1
    頁、96年度監續2 號卷第1 頁）。再由該卷內通訊監察作業
    報告表所載受監察電話之通訊內容以觀，確有受監察對像經
    營大型職業賭場、行賄公務員及公務員因此受賄之對話或暗
    語，有相當理由足認與偵查案件有關，且危及社會秩序情節
    重大，且依其客觀情事，難以通訊監察以外之方法蒐證、調
    查。從而本案通訊監察書之核發及其執行，於法並無不合，
    因此取得之通訊監察譯文自有證據能力無疑。
參、卷附之顯示各相關被告為調查人員跟監之照片及光碟影像紀
    錄，係以機械之方式所留存之影像，屬非供述證據，無傳聞
    證據法則之適用，而因該等照片、影像與相關被告本案犯行
    具有關聯性，均有證據能力。
乙、認定被告犯罪事實所憑之證據及其理由：
壹、被告庚○○、丑○○部分：
一、被告庚○○、丑○○經營賭博性電子遊戲場部分：
    被告庚○○、丑○○對於其所經營合法領有電子遊戲場業執
    照之飛龍電子遊戲場內，擺設「小鋼珠」等賭博性電子遊戲
    機，及明知所經營之加菲貓遊戲場未經領得電子遊戲場業執
    照，卻於店內擺放可切換畫面之七ＰＫ撲克牌賭博性電子遊
    戲機39台之事實，經其二人分別於調查人員詢問、檢察官偵
    訊及本院審理時均坦承不諱（見96年度偵字第1500號卷(一)第
    6 至11、33至37頁96年1 月4 日調查局筆錄、同卷第198 至
    204 頁96年1 月15日調查局筆錄、同卷第25至29、46至51頁
    96年1 月5 日偵查筆錄、本院筆錄卷(一)第103 頁96年4 月18
    日準備程序筆錄、本院筆錄卷(三)96年7 月26日審判筆錄第
    126 頁），且經證人徐晉華、岑毓秀、周伯松、王健民、朱
    美鳳、江佳勳、吳欣蓓、李思儒、李翌緁、陳如媚、陳郁涵
    、曾心怡、楊雅慧、劉慧君、賴順利、鍾順成、林啟明、余
    晉華、岑毓秀田恬恬、柯桂柔、許勤賢、陳忻辰、陳珮瑜、
    吳厚諒、李其軒、李秉豪、林家本、林輝煌、胡曉輝、張景
    秀、張學輝、陳韋男、陳振芳、彭中鑑、黃宏仁、黃俊棠、
    黃素貞、楊健華、葉雲樹、劉明修、劉聰榮、鄭健勝、龔立
    豪、馬子瑋、林邦穩、林騰輝、傅德正、王璨璘、呂志銘、
    陳俊華、黃得、鍾瑞琳、顏清陽、譚冠群、劉啟華分別於
    調查人員詢問時之供述及檢察官偵訊時結證之證述（筆錄均
    見95年度偵字第1534號卷(一)，被告二人因認罪，對該等證人
    供述筆錄均不爭執意見而同意作為證據），並有上開二家電
    子遊戲場商號及工廠目錄資料查詢表、檢察官於96年1 月4
    日至加菲貓遊樂場勘驗之勘驗筆錄各件在卷足佐（分別附於
    95年度他字第3166號聲搜資料卷第168 、169 頁、96年度偵
    字第1500號卷(一)第42至44頁），復有如事實欄所示之賭博性
    電子遊戲機具扣案可資佐證，是被告庚○○、丑○○上開經
    營賭博性電子遊戲場之自白核與事實相符，應堪信實。
二、行賄部分：
(一)、被告庚○○、丑○○對於為避免所經營之飛龍電子遊戲場遭
    警方取締賭博，遂向共同被告即蘆洲分局龍源派出所副所長
    乙○○等行賄等情，業據被告庚○○、丑○○於偵查中及本
    院審理時迭經坦承在卷（見96年度偵字第1500號卷(一)第25至
    29、46至51、196 、229 至230 頁、同偵卷(二)第75、25至29
    頁、本院筆錄卷(二)第91頁以下、第154 至159 、160 至165
    頁、本院筆錄卷(三)第126 頁），其中被告庚○○透過丁○○
    結識乙○○後，其與丑○○於95年9 月份至96年1 月份交付
    賄款予乙○○部分，並經證人乙○○於偵查庭訊及本院審理
    時證述屬實（證人乙○○相關證述詳後述），且有臺北市調
    查處95年9 月29日、同年10月5 日、同年11月4 日、同年12
    月5 日、96年1 月4 日調查人員行動蒐證攝影翻拍照片、龍
    源派出所95年12月9 日監視錄影翻拍相片在卷可參（附於96
    年度偵字第1500號卷(一)第274 、275 頁、95年度他字第3166
    號卷第15至19、22至29、35至38、47至51、55至59頁），並
    參酌下列之通訊監聽譯文（見95年度他字第3166號卷第103
    頁正反面、106 頁反面、109 頁反面、111 頁正反面、113
    頁）：
    (1)95年9 月3 日晚上7 時23分17秒（丑○○與乙○○相約於
      八里鄉龍米社區活動中心）。
    (2)95年9 月4 日上午10時19分29秒（丑○○與乙○○確認使
      用的交通工具）、同日上午10時43分6 秒（乙○○告知丑
      ○○位於龍米路與渡船頭街交叉口附近）、同日上午10時
      44分58秒（庚○○告知丑○○95年9 月份賄款是43萬元，
      還少給1 人）。
    (3)95年10月12日上午7 時22分2 秒（丑○○邀約乙○○找高
      個見面）。
    (4)95年11月27日上午9 時42分41秒（丑○○與乙○○相約當
      日下午4 時在活動中心碰面）。
    (5)95年12月5 日下午2 時4 分46秒（乙○○與丑○○相約於
      乙○○樓下碰面）、同日下午2 時53分40秒（丑○○告知
      乙○○已到達）。
    (6)96年1 月4 日下午3 時19分49秒（乙○○與丑○○相約於
      加油站旁）。
    此外，並有在共同被告乙○○車上當場查獲扣案之50萬元可
    證（見95年度偵字第1500號卷(一)第110 頁之照片），據上，
    被告庚○○、丑○○上開不利於己之自白，核與事實相符，
    是被告庚○○、丑○○應有交付賄款予被告乙○○、丙○○
    ，堪以認定。
(二)、被告庚○○、丑○○對於為避免未經領得電子遊戲場業執照
    而違法開設之加菲貓電子遊樂場，經營之賭博性電動機具不
    被取締，推由被告庚○○向共同被告即臺北縣政府警察局中
    和分局南勢派出所警員子○○、臺北縣政府警察局萬華分局
    漢中街派出所警甲○○行賄之犯行，分別經被告庚○○、丑
    ○○於偵查中及本院審理時坦承在卷（見96年度偵字第1500
    號卷(一)第47至50、226 至228 頁、本院筆錄卷(二)第221 頁以
    下、第251 頁以下），且有臺北市調查處95年9 月29日、95
    年10月5 日、95年11月4 日、95年11月30日和95年12月31日
    行動蒐證攝影翻拍照片、法務部調查局96年3 月8 日調科參
    字第096000 88320號聲紋鑑定報告書在卷可稽（附於95年度
    他字第3166號卷第15至19、30至34、43至46、52至54頁、96
    年度偵字第1500號卷(二)第224 頁），並參酌下列之通訊監聽
    譯文（詳見95年度他字第3166號卷第129 反面、131 頁正反
    面、140 頁正反面、143 頁反面、145 頁反面、147 頁正反
    面、158 頁反面、93、94頁正反面）：
    (1)95年10月2 日上午9 時55分20秒（庚○○與子○○相約碰
      面地點）、同日上午10時22分（前揭二人相約7-11 便 利
      商店見面）、同日晚上8 時33分30秒（前揭二人相約碰面
      地點）、同日晚上10時48分41秒（前揭二人相約在店內見
      面）。
    (2)95年10月25日下午3 時58分54秒（子○○要求薪水一起走
      ）。
    (3)95年10月31日晚上9 時27分15秒（庚○○與子○○約定碰
      面時間）、同日晚上10時54分5 秒（前揭二人聯絡見面）
      。
    (4)95年11月30日晚上9 時7 分25秒（庚○○與子○○相約在
      木瓜牛奶店碰面。
    (5)95年12月31日晚上11時28分37秒（子○○與庚○○約定在
      中和市○○路○段與新生街口見面）。
    (6)95年10月2 日上午9 時33分54秒至同日上午9 時47分56
      秒（庚○○與甲○○相約在永和市福和橋後面某紅色大樓
      碰面）、同日上午10時38分42秒至同日上午10時46 分34
      秒（前揭二人約在中和市○○路5 號珈琲館中正店見面）
      。
    (7)95年10月31日晚上7 時43分35秒至同日晚上9 時6 分6秒
      （庚○○與甲○○相約於加菲貓遊樂場碰面）。
    (8)95年11月30日晚上8 時56分50秒至同日晚上9 時11分23
      秒（庚○○與甲○○相約在臺北市○○街派出所旁見面）
      。
    (9)95年12月6 日下午3 時35分26秒（庚○○與甲○○約定見
      面）、95年12月6 日晚上6 時16分4 秒（前揭二人約定見
      面地點）。
    (10)96 年1 月2 日上午10時8 分1 秒至同日晚上7 時46分55
      秒（庚○○與甲○○相約在臺北市○○街111 號大樓外碰
      面）。
    綜上，被告庚○○、丑○○上開自白，應與事實相符，是被
　　告庚○○、丑○○確有交付賄款予子○○、甲○○，洵堪認
　  定。
貳、被告辛○○經營賭博性電子遊戲場部分：
    上開被告辛○○與共同被告庚○○、丑○○共同經營飛龍電
    子遊戲場及加菲貓賭博性電子遊樂場之犯罪事實，業據被告
    辛○○於偵查中及本院審理時皆坦承不諱（見96年度偵字第
    1534號卷(一)第329 頁及本院筆錄卷(三)第126 頁），並經證人
    庚○○於本院審理時結證稱：我與丑○○、辛○○經營飛龍
    電子遊戲場、加菲貓遊樂場，有關出資的情形，飛龍遊戲場
    部分1300萬元，我投資625 萬元，其餘丑○○出資，加菲貓
    遊樂場部分320 萬元，我投資170 萬元，其餘是丑○○出資
    ，我所知辛○○是對丑○○，我知道他有一小部分出資等語
    （見本院筆錄卷(一)第133 頁）；暨證人丑○○於本院審理時
    結證稱：飛龍電子遊戲場股東結構是我跟庚○○合夥的，出
    資情形是飛龍1250萬元，這是剛開始的時候，我這邊500 萬
    元，庚○○750 萬元，辛○○拿50萬元給我，算在我這邊，
    加菲貓我出資150 萬元，辛○○給我10萬元，出資部分，因
    為後來有增資，所以才會與庚○○所言不一致，損益表寫
    1300萬元，但是實際收到只有1250萬元，是因為辛○○的還
    沒有收到，所以有出入等語在卷（見本院筆錄卷(一)第140 、
    143 頁），復有被告辛○○分別於95年8 月7 日下午5 時41
    分31秒以0000000000號行動電話及於同日下午6 時12分30秒
    ，與共同被告丑○○0000000000號行動電話通訊監察譯文（
    對話中均談論開支明細表等相關事宜）在卷可佐，是被告辛○○上開自白，應與事實相符，堪以認定。
參、被告乙○○部分：
一、被告乙○○於調查人員詢問、檢察官偵訊及本院審理時均坦
    承：經由丁○○介紹認識共同被告庚○○後，有於95年9 月
    份至96年1 月份如事實欄三所示時地，按月收到共同被告丑
    ○○交其轉交之飛龍電子遊戲場賄款之事實，並經證人丑○○、庚○○於偵查庭訊及本院審理時證述在卷（見96年度偵
    字第1500號卷(一)第25至29、46至51、第196 、第229 至230
    頁、同偵卷(二)第75、25至29頁、本院筆錄卷(二)第91頁以下、
    1544至159 、160 至165 頁、本院筆錄卷(三)第126 頁），證
    人庚○○於本院並結證稱：我不會向乙○○講這是賭博性電
    動機具，這是心照不宣之事等語（見本院筆錄卷(二)第96至97
    頁），且有臺北市調查處95年9 月29日、同年10月5 日、同
    年11月4 日、同年12月5 日、96年1 月4 日行動蒐證攝影翻
    拍照片、龍源派出所95年12月9 日監視錄影翻拍相片在卷可
    參（附於同署96年度偵字第1500號卷(一)第274 、275 頁、95
    年度他字第3166號卷第15至19、22至29、35至38、47至51、
    55至59頁），並佐以上引理由欄壹二(一)所示之通訊監聽譯文
    （見95年度他字第3166號卷第103 頁正反面、106 頁反面、
    10 9頁反面、111 頁正反面、113 頁），及在共同被告乙○○車上當場查獲扣案之50萬元（見96年度偵字第1500號卷(一)
    第110 頁之照片）可證，被告乙○○有關其自己此部分收賄
    之自白，應與事實相符，堪以採信。
二、被告乙○○辯護人另以：被告乙○○於95年3 月份即因公受
    有腿傷，長期自95年3 月份至96年1 月份連續請公傷病假治
    療及復健，而有職務代理人，95年10月間被告乙○○並自請
    調至蘆洲分局警備隊，被告乙○○縱有收取丑○○給付之金
    錢，亦非對於違背職務收受賄賂云云。按警察任務為依法維
    持公共秩序，保護社會安全，防止一切危害，促進人民福利
    ；警察依法有發佈警察命令、違警處分、協助偵查犯罪、執
    行搜索、扣押、拘提及逮捕、行政執行、有關警察業務之保
    安、正俗、交通、衛生、消防、救災、營業建築、市容整理
    、戶口查察、外事處理等事項等職權，此為警察法第2 條、
    第9 條所明文。是具有警察身分者，除依法遭停止執行職務
    外，於請假期間並未失其警察身分，亦非不得行使警察職權
    ，且縱係於自己所屬單位管轄區域範圍外，亦不影響此一警
    察職權之行使，故縱於請假期間，仍有依上揭警察法規定，
    協助偵查、取締不法等職務，更何況於上揭休假時間，被告
    乙○○亦有經主管通知回所上班之情形，為被告乙○○自承
    在卷（見本院筆錄卷(三)第129 頁）。故被告乙○○雖於95年
    3 月份即因公受有腿傷，長期自95年3 月份至96年1 月份連
    續請公傷病假治療及復健，但其警察身分並未喪失，依上說
    明，其仍有依警察法規定，協助偵查、取締不法等職權，然
    其對於庚○○等業者違法經營賭博性電子遊戲場業，有所認
    識，竟不依法舉報及取締，仍於請假期間，按月收受業者所
    交付之賄款，自仍係違背其職務上行為而收受賄賂。被告乙○○之辯護人持前詞置辯，委難足採。
三、綜上所述，被告乙○○違背職務自95年9 月間起至96年1 月
    4 日止，按月向庚○○、丑○○收受賄賂之犯行，事證明確
    。
肆、被告丙○○部分：
一、訊據被告丙○○矢口否認有何收賄之犯行，辯稱：我沒有收
    賄，我與丑○○通話，及到龍米社區活動中心與丑○○碰面
    ，都是討論廣告看板的事，至於使用丑○○提供之行動電話
    ，是因為其直屬上司乙○○說如果公務上有事的話，可以用
    這個電話來聯絡業主云云。
二、經查：
(一)、證人即共同被告乙○○於檢察官96年1 月22日偵訊時結證稱
    ：「從95年9 月到96年1 月份各賄款我都有收到，金額分別
    是9 月份41萬元、10月份46萬元、11月份到96年1 月份每月
    50萬元。拿到錢後我會先將現金放在我7A-2602 車上，並在
    當月10日之前再轉交出去，95年9 月41萬元，我自己拿1 萬
    元，分局2 組3 萬元是我經手的但是組長不收，我一直保留
    著。駐區督察壬○○3 萬元這也是我自己親自經手的，剩下
    的部分我就交給丙○○，細節如同我在市調處所做供述」、
    「有關給我們龍源派出所所長毛健華部分是丙○○給的，給
    分局長孫森安及副分局長許德誠及伍世裕兩位副分局長是所
    長自己跑的。這要問丙○○才會清楚，而丙○○部分是3 萬
    元」、「95年10月46萬元我也是拿1 萬元，2 組3 萬元、壬○○3 萬元，其他也都是交給丙○○處理。95年11月50萬元
    部份我自己拿2 萬5 千元、2 組3 萬元、壬○○3 萬元，其
    他也都是交丙○○處理。95年12月50萬元，我自己拿2 萬5
    千元，2 組3 萬元，壬○○3 萬元，其他交給丙○○處理。
    偵察隊每月6 萬元，由刑責區的偵查員直接找丙○○拿」、
    「我95年12月5 日向丑○○取得的賄款應該是在丙○○他回
    來上班的第一天，也就是95年12月9 日交給他的。我在派出
    所對面海產店停車場的旁邊，在我車內交給他的，那是晚上
    約8 點左右，那時侯丙○○是在我們派出所旁龍源消防分隊
    前面下我的車，如果有監視錄影帶還在，應該可以調的到」
    等語（見96年度偵字第1500號卷(一)第267 至270 頁）。
(二)、證人即共同被告乙○○於本院96年6 月14日審理時復結證稱
    ：「我的部分是一個月1 萬元，要轉給二組（督察組）是3
    萬元，要轉給駐區督察是3 萬元，剩餘的我都交給丙○○，
    丙○○要轉交分局長4 萬元，兩個副分局長各2 萬元，一組
    3 萬元，警備隊1 萬元，刑事組6 萬元，警察局維新小組每
    月4 萬元起跳還是6 萬元起跳，後來有變，還有派出所辦公
    室的伙食費、雜費，派出所所長2 萬元，勤區就是丙○○3
    萬元。我交給丙○○的錢都會先電話聯絡，再約時間、地點
    交錢，有一次在龍米的活動中心前面的天橋下，還有派出所
    對面海產店轉彎過去靠淡水河有個停車場，我都載丙○○繞
    過來，讓他在消防隊旁邊下車。我交錢給丙○○有講過這是
    哪家的錢，他拿回去要怎麼分，錢不一樣，是因為丑○○直
    接跟丙○○講，大概數字在哪裡，我就把我的部分扣下來剩
    餘的交給丙○○。11、12月份我扣的錢不一樣，因為我後來
    未在龍源服務，所以11、12月份我扣2 萬5 千元，原來我是
    拿1 萬元，後來我增加負擔，因我不是在龍源服務，要繞過
    去，加這個錢我是向丙○○講的。剛開始是庚○○與我決定
    那個數字，丙○○也同意。後來因為警局維新組長說要加錢
    ，中秋節過後，派出所錢不夠用，也要加錢，所以11月份以
    後的錢好像不一樣，9 月份照原來的數字，10月份、11月份
    也不一樣，異動增加的部分不是我談的。丑○○會跟我講給
    我數字是多少。有一次被告丙○○有說過維新對錢數目有意
    見，關於加菜金增加5 萬元，這應該是丙○○直接跟丑○○
    講的，我是收到11月份的錢才知道有加錢。我95年8 月份開
    刀時有把庚○○給我的電話交給丙○○，他們有聯絡。卷內
    在消防隊前面的翻拍照片，那天是我約丙○○見面，拿12
    月份的錢給他，繞過來在消防隊前下車，這些通聯紀錄上也
    有」等語（見本院筆錄卷(二)第103 至113 頁）。證人乙○○
    並結證稱：「（請提示96年度偵字第1500號卷(一)第261 至
    265 頁供證人閱覽，在96年1 月22日調查站筆錄是否實在？
    ）這次實在，這些都是我陳述，有一點就是關於加菜金增加
    5 萬元，這應該是丙○○直接跟丑○○講的，這筆錄上字面
    上是我講的，是直接講或轉告我，我已經忘了，我是收到11
    月份的錢才知道有增加5 萬元」等語（見本院筆錄卷(二)第
    108 頁）。因證人乙○○於本院作證時具結確認其96年1 月
    22日調查站筆錄之記載，除關於加5 萬元部分外，皆屬實在
    ，則該次調查筆錄相關記載亦屬其於本院作證證述之一部分
    ，就其確認無誤部分，自應認有證據能力。查：證人乙○○
    於96年1 月22日於調查站供稱：「我每月收到丑○○交給我
    的公關費，我均會先將給督察員、2 組（現稱督察組）及我
    自己的部分保留，其餘款項交給丙○○送出。丑○○確實在
    龍米社區活動中心附近交付我飛龍電子遊戲場9 月份、10月
    份公關費，但金額若干我沒有計算，我只將其中7 萬元收下
    ，其餘則係經由我電話與丙○○相約後，由我駕車至龍米社
    區活動中心附近載丙○○，並在我車內將款項交付給丙○○
    ，之後我在駕車繞一圈讓丙○○在龍源派出所旁的消防隊下
    車。丑○○確實有在龍米路2 段台塑加油站附近交付我飛龍
    電子遊戲場11月份公關費，但我沒有計算金額若干，我只留
    下其中8 萬5 千元（即轉交督察員及2 組各3 萬元），其餘
    款項我係於11月9 日晚間7 點半，駕車至龍源派出所對面海
    產店右方淡水河岸大型停場旁等候，待丙○○從龍源派出所
    步行上我車後，我在車內將其餘公關費交給丙○○，之後伊
    再駕車繞一圈，讓丙○○在龍源派出所旁的消防隊前面下車
    。丑○○確實在我家樓下交付伊飛龍電子遊戲場12月份公關
    費50萬元，我依往例只留下其中8 萬5 千元，其餘款項於12
    月9 日左右，丙○○自澎湖返台的次日，在前述海產店停車
    場旁與丙○○會面後，在我車內交付給他。95年12月份公關
    費增加4 萬元，是丙○○直接向丑○○提出提出此事，丙○○在向丑○○提出要求之前，確實有向我提起此事，丙○○
    告訴我警察局維新小組其中一組的組長換人前組長不收公關
    費，公關費均由組員朋分新任組長收公關費並要提高公關費
    為10萬元。95年12月5 日丑○○將公關費交給我不久後，我
    電話聯絡丙○○是為將公關費轉交給他」等語（見96年度偵
    字第1500號卷(一)第262 至264 頁背面）。又證人乙○○於本
    院同日作證時復結證稱：「（請提示96年度偵字第1500號卷
    (二)第81至82頁供證人閱覽，在96年2 月9 日調查站筆錄是否
    實在？）實在」等語（見本院筆錄卷(二)第109 頁）。因證人
    乙○○於本院作證時具結確認其96年2 月9 日調查站筆錄之
    記載，皆屬實在，則該次調查筆錄相關記載亦屬其於本院作
    證證述之一部分，自應認有證據能力。查：證人乙○○於96
    年2 月9 日於調查站供稱：「（提示：丙○○0000000000號
    行動電話通聯紀錄）我是於95年9 月10日約20時30分之後在
    龍源派出所外天橋下將飛龍電子遊戲場9 月的公關費交給丙○○。95年10月10日16時42分打電話給丙○○約21時30分見
    面，同日22時12分我在派出所外面天橋下等候丙○○，沒有
    看到他，我使用電話0000000000打給丙○○催促他快出來見
    面，沒多久丙○○出現，我在我的車上將10月公關費交給他
    。95年11月10日我是於19時38分在家裡使用家裡電話000000
    0000打給丙○○約20時30分在派出所面金龍餐廳附近的停車
    場外路旁見面，20時30分左右丙○○就上我的車，我就將11
    月的公關費交給他，再載他回派出所旁邊，他下車然後回派
    出所。95年12月9 日我是於13時29分在家裡使用前述家裡的
    電話確認要於19時30分在前述金龍餐廳停車場路旁見面，19
    時30分在前述金龍餐廳停車場路旁見面，19時30分左右丙○○就上我的車，我就將12月公關費交給他，交給他以後我載
    他到派出所旁邊消防隊的前面讓他下車；（提示: 播放龍源
    消防分隊95年12月9 日監視器錄影畫面）經我詳細觀看，我
    確認於19時33分36秒後在消防隊前臨時停車的那轎車是我所
    駕駛的7A-2602 ，從右前座下車之男子確係丙○○無誤等語
    （見96年度偵字第1500號卷(二)第81至83頁）。
(三)、又證人丑○○於檢察官96年1 月5 日偵訊時原證稱：我認識
    丙○○、乙○○，丙○○是龍源派出所我管區的警員，他有
    臨檢我飛龍電玩店，後來我問乙○○，才知道他叫丙○○，
    我原先叫他長腳，後來叫他阿強；飛龍遊樂場開了沒有幾天
    ，他就來臨檢，他來臨檢我都不在，我不知道丙○○有否拿
    到錢等語（見96年度偵字第1500號卷(一)第28頁）。惟證人丑
    ○○於96年2 月6 日檢察官偵訊時復證稱：是丙○○在龍米
    社區活動中心門口向我說「京城」要求95年12月份公關費要
    增加4 萬元，「京城」是指臺北縣警局維新小組，丙○○是
    在95年11月20日幾號下旬時候告訴我的，時間我忘記了，但
    通聯紀錄應該可以調到丙○○有跟我說我的飛龍遊戲場和隔
    壁2 家電玩店都被人檢舉，要我小心一點，丙○○拿多少我
    不知道，我都拿給乙○○等語（見96年度偵字第1534號(一)第
    366 頁）。嗣於本院96年5 月17日審判期日針對被告丙○○
    犯罪事實部分進行交互詰問時，就究竟係何人要求每月增加
    賄款即公關費4 萬元一節，證人丑○○原否認有何上引之96
    年2 月6 日偵查庭訊之證述．惟經本院當庭播放該次偵查筆
    錄之錄影光碟確認證人丑○○於該次偵訊中確有上揭證述，
    證人丑○○當庭聽聞觀看後亦承認其有為該次證述，而本院
    特別再次訊問：「到底是誰跟你說要加4 萬元？」，證人丑
    ○○當即回答：「丙○○跟我講的」等語，隨後證人丑○○
    又改稱：「那時我員工都在裡面，我想檢察官都這樣講了，
    所以檢察官問我什麼就答什麼，我順勢講的，我當時想到就
    是這樣」云云，於被告丙○○辯護人詰問時又稱：「有受到
    檢察官說丙○○已經關進去的影響，以及該偵查庭之前一次
    辛○○部分講話有迴避，檢察官有說當庭收押有影響到我，
    說增加4 萬元應該是乙○○」云云，隨後本院訊問時又稱：
    「不記得是誰講的」云云，並稱：「95年度他字3166號卷16
    6 頁之95年11月27日10時18分40秒之通聯紀錄所示其與庚○○間通話所提到京城提高10萬元才收，增加4 ，即指此事，
    對話中的『他』是指乙○○」云云（見本院筆錄卷(二)第18
    至24頁）。查：證人丑○○於本院作證時就此部分事實，證
    言前後反覆，先否認於偵查中有為此證述，後經證實其於偵
    查中有為此證述後，其未經思考之第一次反應即為：增加4
    萬元是丙○○所講等語，自應認其未經思考之反應回答，係
    屬本於其未受污染之記憶所為，應屬較可採信，至於證人丑
    ○○隨後於本院詰問程序中再經思考及尋找理由之回答，顯
    已受外力之影響，自不足採。又雖然檢察官於上開偵訊中有
    提及丙○○遭羈押之事，但證人丑○○答話仍屬自然，且有
    供述稱：「丙○○說乙○○說要的」等語，經本院勘驗明確
    。再者，證人丑○○於96年2 月6 日前一次偵查庭訊時即96
    年2 月1 日並未出庭，有筆錄在卷可查（見96年度偵字第15
    34號卷(一)第320 頁以下），檢察官當日係對共同被告辛○○
    等4 人依法逮捕後命具保（見同卷第329 頁），並無羈押，
    益見證人丑○○於本院所述：該偵查庭之前一次辛○○部分
    講話有迴避，檢察官有說當庭收押有影響到我云云，亦難認
    實在。嗣證人丑○○又改口稱：我當天在庭外，後來掛出來
    交保，辛○○出來跟我講大概怎樣云云（見本院筆錄卷(二)第
    165 頁），惟辛○○既已經具保為丑○○所明知，丑○○當
    時又已坦承行賄犯行，於96年2 月6 日偵查庭訊復有辯護人
    在場為其辯護（見96年度偵字第1534號卷(一)第353 頁、本院
    上開勘驗筆錄），自難認其於偵查中供述之自由意思有受到
    有外力之影響。尤有進者，證人丑○○於該偵查庭訊中所稱
    ：應是11月20幾號下旬之語，核與95年度他字3166號卷166
    頁之95年11月27日10時18分40秒之通聯紀錄所示其與庚○○
    間通話之時間相吻合，丑○○於該次通話向庚○○告知增加
    4 萬元之事，而當日乙○○與被告丙○○之通話亦有提及「
    葉仔」，乙○○亦有告知丑○○稱：「高個」找丑○○仁（
    見同他字卷同頁），證人丑○○於本院上開期日雖稱「高個
    」是指庚○○，惟觀以其二人於95年8 月30日之對話（見同
    他字卷第164 頁背面），顯見「高個」係指庚○○、乙○○
    以外之人。綜上，應以證人丑○○於偵查中之證述及於本院
    未經思考隨即反應之回答：係丙○○向其提及增加4 萬元等
    語為可採。
四、據上以觀，證人乙○○於偵查及本院審理時均證稱：其確於
    95年9 月份至96年1 月份間，按月將丑○○交給付之飛龍電
    子遊戲場公關費，先將給督察員、二組及我自己的部分保留
    ，其餘款項交給被告丙○○送出，其交給被告丙○○的錢都
    會先電話聯絡，再約時間、地點交錢等情，而證人即共同被
    告丑○○則結證稱：被告丙○○告知轉送維新小組部分要增
    加公關費之情，再參以：被告丙○○自承有使用共同被告乙○○轉交之行動電話與被告丑○○聯絡之事實，以及95年11
    月27日上午10時18分40秒與被告庚○○通訊監察譯文、龍源
    派出所95年12月9 日監視錄影翻拍相片、臺北市調查處95年
    10月5 日、95年11月4 日、95年12月5 日行動蒐證攝影之翻
    拍照片、95年9 月4 日上午10時3 分和同日上午10時19分丑
    ○○與乙○○電話通話內容及譯文、95年9 月4 日上午10時
    43分6 秒乙○○與丑○○通聯、同日上午10時44分58秒丑○○與庚○○、95年8 月30日丙○○與丑○○通聯、丑○○與
    庚○○通聯、95年10月15日16時27分31秒丑○○與丙○○之
    密切通聯、95年11月27日丑○○、乙○○、丙○○、庚○○
    間之通聯內容及譯文各在卷可佐（95年度他字第3166號偵查
    卷第22至29、35至38、47至51頁、103 頁正反面、第163 至
    第167 頁），復有被告丙○○0000000000號行動電話通聯紀
    錄在卷可資核對（見96年度偵字第1500號卷(一)第299 頁、臺
    北市調查處「庚○○等涉嫌貪污治罪條例等案通聯紀錄」標
    明丙○○部分之通聯紀錄有貼紙及螢光筆標示處），均足證
    共同被告乙○○關於其交付部分賄款予被告丙○○，由被告
    丙○○負責之供證，信而有徵，堪以採信。至於就何時日交
    付賄款予被告丙○○之細節，因記憶誤差之關係，證人乙○○前後所述固稍有出入，惟不影響基本事實之一致性，應以
    證人乙○○於本院結證證實為實在之其於96年2 月9 日在調
    查人員詢問時有核對相關通聯紀錄所述之時間為可採。被告
    丙○○顯與共同被告乙○○有共同收受賄賂之犯行，且依其
    有收賄之事實，亦足認被告丙○○對飛龍遊戲場有違法賭博
    之情事，應有認識，其犯行事證明確，洵堪認定。
伍、被告子○○部分（被訴收賄部分）：
一、訊據被告子○○矢口否認有何收賄之犯行，辯稱：庚○○在
    其電玩店還沒開幕時，就曾叫我去店裡看有沒有違法之處，
    因我看不懂就走了，卷內照片顯示庚○○拿牛皮紙袋給我的
    部分，是拿營利事業登記證跟公司執照給我，表示是合法的
    ，關於易付卡的部分，是庚○○說要送給我的，我沒有收過
    庚○○交付之賄款云云。被告子○○之辯護人則以：被告子
    ○○係臺北縣警察局中和分局南勢派出所員警，平日僅職司
    內勤伙食工作，並無取締電玩之外勤職務，有關庚○○之自
    白書是調查員念給庚○○寫的云云置辯。
二、經查：
(一)、證人即共同被告庚○○於96年1 月5 日檢察官偵訊中結證稱
    ：96年1 月4 日自白書是我親手寫，是我與檢察官通過電話
    後，出於自由意識寫的；我從朋友口中得知，我原先認識5
    、6 年的子○○應該可以處理（漢中派出中），所以我就去
    找子○○幫忙，請他幫我處理萬華分局部分，後來過幾天，
    約在95年9 月28日左右，在（臺北市○○○路68號地下室，
    子○○先到，接著甲○○到，我先和子○○談好，子○○先
    離去，接著和甲○○談，子○○和甲○○二人原本不認識；
    子○○部分，第1 個月也就是10月初10萬元，從95年10月31
    日左右我才給22萬元，子○○部分從95年10月31日、11月、
    12月以及96年1 月均給22萬元，其中3 萬元是給子○○，其
    他19萬元是要他處理萬華分局1 、2 組，至於他交給何人我
    不清楚；95年9 月29日臺北市調查處行動蒐報告表所附照片
    面對鏡頭是子○○，95年11月30日臺北市調查處行動蒐證報
    告表所附照片鏡頭中二人是我和子○○，這些照片是我送賄
    款給他等語（見96年度偵字第1500號卷(一)卷第47至50頁）。
(二)、證人庚○○於本院審理時復結證稱：「我知子○○家裡不好
    過，他小孩有唐氏症，因為我跟他交情的關係，請他幫忙疏
    通一下，看能不能得到應得利潤，就是這樣。第一給子○○
    是開店前後，不是自白書上面寫的22萬元，10月31日給22萬
    元沒錯，漲到22萬元是涉及走路工，第一次給沒有走路工，
    這錢好薪水一樣。（提示95年度他字第3166號卷第46頁予證
    人閱覽－95年11月30日跟監照片）這張調查局跟監照片是我
    與子○○，當天（95年11月30日）我有交付賄款給子○○，
    信封袋有2 個，應該各13萬、9 萬，確切數字我不太記得但
    是加起來是22萬元，13萬是被告子○○跟老大的走路工，9
    萬是之前請被告子○○處理萬華分局的錢。我有交付000000
    0000號易付卡給子○○，我在調查站人員詢問時所述：我於
    95年10月31日、11月30日、12月31日分別交付22萬元給子○○，其中3 萬元是我主動給子○○的，因為他的兒子患有唐
    氏症，且我聽說漢中派出所新任主管與子○○很熟，所以我
    才會主動透過子○○行賄，至於子○○拿到賄款後，子○○
    如何分配我並不清楚，我當時對子○○表示，3 萬元是『走
    路工』，子○○也主動向我提及，事情要辦好（包括派出所
    主管、萬華分局一、二組）大約要19萬元，所以我才會拿22
    萬元給子○○等語（見95年度偵字第1500號卷(一)第35頁正面
    ：95年1 月4 日調查筆錄），陳述都對。我在調查站人員詢
    問時所述：我記起來，我應該是在95年10月2 日與子○○在
    其住家附近之便利商店碰面，當時我拿出10萬元並告訴子○○，有關萬華分局部分請他幫我打點，他應該知道這10萬元
    就是要打點1 、2 組的，子○○當時有告訴我，是透過『大
    仔』去打點的，至於這10萬元有無給癸○○，我並不清楚，
    但我確定我是從95年10月31日起才支付子○○每月3 萬元走
    路工，總計22萬元之公關費，以打點漢中派出所主管及萬華
    分局1 、2 組等語（見96年度偵字第1500號卷(一)第35頁反面
    ：95年1 月4 日調查筆錄），這話是我講的，沒意見。我在
    調查站人員詢問時所述：我在95年11月30日在加菲貓遊樂場
    旁之木瓜牛奶大王前交付子○○12月份公關費22萬元等語（
    見96年度偵字第1500號卷(一)第36頁反面：95年1 月4 日調查
    筆錄），是實在。有關偵查中我說19萬元是給萬華分局1 、
    2 組部分，應是我在今日審判中所講實在，偵查筆錄如此記
    載可能是筆錄記載方式或講的方式造成，我在調查站所述關
    於子○○細節部分都實在。我目標是萬華分局1 、2 組，給
    子○○是3 萬元」等語（見本院筆錄卷(三)第15、18、19、21
    至23、25至26、33至35頁）。
(三)、本院合議庭當庭勘驗：(1)臺北市調查處95年9 月29日行動蒐
    證光碟，勘驗結果：其中有檔名M2U00026至M2U00033檔案，
    其中M2U00029有庚○○出現帶被告子○○進入遊戲場，如己○95年度他字第3166號卷第16至19頁照片可從該等光碟檔案
    中看到；其中車號0327FJ號車輛於M2U00033檔案可看到駕駛
    人手持大型物品下車放置於後車座，再開車離去（見本院筆
    錄卷(三)第31頁96年7 月25日審判筆錄第30頁）。勘驗後，證
    人庚○○旋結證稱：是我帶同子○○下去等語（見同前本院
    卷第30頁）。(2)臺北市調查處95年11月30日行動蒐證光碟，
    勘驗結果：檔案M2U00027至M2U00036，從開始是跟監人員跟
    蹤庚○○，檔案M2U000 36 顯示庚○○在路邊背一個包包，
    站了一段時間後翻包包，又回到一地下室，隨即又出來站於
    路邊，監視人員有說庚○○是站於牛乳大王前面，後來被告
    子○○出現，庚○○從包包中取出2 個牛皮信封袋給被告子
    ○○，被告子○○欲塞進大衣左邊內層但是塞不進去，又塞
    一遍，二人在巷口分開離去，有顯示如己○95年度他字第
    3166 號 卷第46頁照片（見同前卷第31、32頁審判筆錄第30
    、31 頁） 。嗣後本院依勘驗結果製作勘驗筆錄，並作成連
    續動作之彩色影像附卷（詳見同卷第45至79頁）。證人庚○○於勘驗後即結證稱：「（問：你將兩個信封袋交給誰？）
    子○○。（問：牛乳大王是指哪一個？進到哪個地下室？）
    牛乳大王是公司樓上，就是一樓旁邊，店名就是牛乳大王，
    我進地下室就是加菲貓遊樂場」等語（見同前本院卷第32頁
    ）。(3)臺北市調查處95年12月31日行動蒐證光碟，檔案M2U0
    0049至M2U00065，勘驗結果：跟監人員持續在電玩店前監視
    ，後來跟監庚○○與跟監人員所說的他家人共乘計程車（在
    期間跟監人員有提到長江路1 段66巷口），就持續跟監，後
    來到M2U00064、M2U00065跟監人員有說庚○○已跟對方通過
    電話了，M2U00065檔案庚○○出現在一個路口，戴眼鏡的機
    車騎士頭上帶帽子在路口停下，可看出庚○○與該人有交談
    ，過一會兒庚○○就往回走，該人也離開，跟監人員抱怨無
    法進拍，因當時係夜間恐無光碟影像非甚為清晰，恐怕無法
    攫取畫面（見同前本院卷第32、33頁）。勘驗後，證人庚○○當即結證稱：「（記不記得當時帶人坐計程車在巷口與某
    人會面這段？）坐計程車的人是我家人，當時是跟子○○會
    面，拿賄款給他，坐計程車之前我是去我丈母娘接我家人。
    （問：該路口是哪裡？）不是很熟，在中和」等語（見同前
    本院卷第33頁）。
三、綜上所述，證人庚○○於偵查及本院審理時所為不利於被告
    子○○之證詞，並有本院製作之臺北市調查處95年9 月29日
    、95年11月30日、95年12月31日行動蒐證光碟勘驗筆錄可證
    ，尤其95年11月30日行動蒐證光碟勘驗結果顯示：庚○○交
    予被告子○○之2 個牛皮信封袋，內裝之物係相當厚實之物
    ，否則不會發生被告子○○欲塞進大衣內層卻塞不進去之情
    事發生，顯示絕非被告子○○所述之營利事業登記證、公司
    執照之物，再佐以：庚○○0000000000號與被告子○○0000
    000000號電話95年10月2 日上午9 時55分至同日晚上10時48
    分之通訊監察譯文、庚○○0000000000號與被告子○○0000
    000000號電話95年10月25日下午3 時58分至同年月31日晚上
    11時11分之通訊監察譯文、被告子○○0000000000號與庚○○0000000000號電話95年11月1 日凌晨0 時3 分之通訊監察
    譯文、庚○○0000000000號與被告子○○0000000000電話95
    年11月30日下午5 時35分至同日晚上9 時29分之通訊監察譯
    文、庚○○0000000000號與被告子○○0000000000號電話95
    年12月31日晚上9 時53分至同日晚上11時28分之通訊監察譯
    文，均顯示於證人庚○○所述之交付賄款時間，被告子○○
    與庚○○均有密切之聯繫及相約見面時間、地點（如上述之
    木瓜牛奶店等），被告子○○於本院審判期日亦坦認卷附之
    關於子○○部分之通聯紀錄譯文所示之子○○確係其本人所
    言，電話號碼0000000000號確是庚○○交予其本人由其本人
    使用之電話號碼（見本院筆錄卷(二)第212 至213 頁、本院筆
    錄卷第36頁），法務部調查局96年3 月8 日調科參字第0960
    0088320 號聲紋鑑定報告書亦證明卷附之關於子○○之通聯
    紀錄譯文所示之子○○聲音部分與本人聲音之音質相符（見
    96年度偵字第1500號卷(二)第224 頁，此為檢察官囑託之鑑定
    ，有證據能力），及臺北市調查處人員跟蹤拍攝影翻拍照片
    （見95年度他字第3166號卷第52至54、93、94、98、129 、
    131 、155 、158 、159 頁，本院有另製作影像附卷），足
    證證人庚○○上揭證述確屬實情，被告子○○自95年10月2
    日起至同年12月31日止，按月向共同被告庚○○收取10萬元
    、22萬元不等之賄款之犯行，事證明確，應堪認定，且依被
    告子○○有收賄之事實以及其對警方可能臨檢等事有通知庚○○示警之情事（見95年度他字第3166號卷第155 頁背面編
    號16；此部分詳後述），亦足認被告子○○對加菲貓遊樂場
    有違法經營及賭博之情事，應有認識。
四、至於被告子○○辯護人以：被告子○○係臺北縣警察局中和
    分局南勢派出所員警，平日僅職司內勤伙食工作，並無取締
    電玩之外勤職務云云置辯部分，經查警察任務為依法維持公
    共秩序，保護社會安全，防止一切危害，促進人民福利；警
    察依法有發佈警察命令、違警處分、協助偵查犯罪、執行搜
    索、扣押、拘提及逮捕、行政執行、有關警察業務之保安、
    正俗、交通、衛生、消防、救災、營業建築、市容整理、戶
    口查察、外事處理等事項等職權，此為警察法第2 條、第9
    條所明文。是具有警察身分者，除依法遭停止執行職務外，
    縱係於自己所屬單位管轄區域範圍外，亦不影響此一警察職
    權之行使，業見前述，是被告子○○縱平日係在中和分局南
    勢派出所擔任內勤伙食工作，亦不影響其身為警察而有調查
    犯罪、協助偵查、取締不法等職務，被告子○○辯護人此部
    分辯解亦不能成立，於此敘明。
陸、被告甲○○部分（被訴收賄、洩漏國防以外應秘密之消息）
    ：
一、被訴收賄部分：
(一)、訊據被告甲○○矢口否認有何收賄之犯行，辯稱：當初7 月
    底時是庚○○主動來找我，我告訴庚○○沒有合法執照不能
    開業，後來高某告訴我大概10月1 日要開張，所以我才問庚○○有無營利事業登記證，庚○○於95年11月30日在漢中街
    派出所附近的騎樓交付一個袋子給我，庚○○是拿營利事業
    登記證給我，並不是拿錢給我，他行動電話有借我用沒錯，
    是我自己再加值的，10月2 日是我下班後他去找我，附近的
    咖啡廳見面，跟我講可否少去那家店臨檢，96年1 月2 日在
    昆明街111 號大樓處，那天我剛好在那邊查戶口，那是一個
    開放的空間，有管理員，我要收賄不可能在那個地方，我沒
    有收到任何庚○○所交付之款項，不可能去打點別人云云。
(二)、經查：
　　(1)證人即共同被告庚○○於檢察官96年1 月5 日偵訊時結證
  　　稱：「我認識甲○○，95年8 、9 月間，我到成都路68號
      地下室找好位置要做，但是漢中派出所甲○○警員到該處
      找我，那時候我們不認識他，我向甲○○表示要經營電玩
      意思，甲○○說那時候是清源專案期間，不可以做。我就
      留甲○○電話，一直到95年9 月中旬，我連絡甲○○，跟
      他說現在清源專案已經過去了，是否可以做，甲○○說我
      自己把事情處理好，再來找他。後來我從朋友口中得知，
      我原先認識5 、6 年的子○○應該可以處理，所以我就去
      找子○○幫忙，請他幫我處理萬華分局部分，後來過了幾
      天，我們約在95年9 月28日左右，在成都路68號地下室，
      子○○先到，接著甲○○到，我先和子○○談好，子○○
      先行離去，我接著和甲○○談，子○○和甲○○二人原本
      不認識，談的內容為給甲○○部分為每月10萬5 千元，95
      年11月也是每月給甲○○10萬5 千元，95年12月5 日給甲○○11萬5 千元，96年1 月也是給11萬5 千元；交給甲○○部分，我也不清楚甲○○會交給何人，但是這一部分是
      處理漢中派出所部分。（提示95年11月30日臺北市調查處
      行動蒐證報告表所附照片2） 穿警員制服是甲○○前開照
      片中的我送賄款給甲○○」等語（見同96年度偵字第1500
      號卷(一)第47至50頁）。證人庚○○於96年1 月16日檢察官
      偵訊時復證稱：「（在96年1 月12日調查筆錄第17頁供稱
      ：當日係我交付12月份的賄款10萬5 千元給甲○○，這一
      賄款金額和你在96年1 月4 日調查筆錄及96年1 月5 日檢
      察官偵訊筆錄所說金額11萬5 千元為何不同？）因為95年
      11月30日我給付12月份的賄款10萬5 千元給甲○○，過了
      沒有幾天，甲○○說要追加1 萬元，所以在95年12月初我
      有再交付1 萬元給甲○○，所以我之前才說12月份交付賄
      款金額是11萬5 千元」等語（見96年度偵字第1500號卷(一)
      第222 頁）。
    (2)證人庚○○於本院審理時復結證稱：「行賄甲○○是為了
      避免警方查緝，總共行賄4 次，因為時間比較久關於行賄
      時間、地點、金額，有些印象模糊了。在自白書裡面寫的
      清楚是因為那時候距離比較近。自白書裡面有很多塗改的
      地方是因為寫錯字。記得兩、三次，第一次在中和市○○
      路附近的咖啡廳，還有在臺北市○○街111 號大樓外，其
      他兩次因為時間久遠有點模糊了。自白書所敘述的金額應
      該對，中間兩次地點我忘掉了，前後兩次記得。應該是95
      年9 月份跟甲○○談賄款的事情，每次交付賄款的時間、
      地點是我打電話給甲○○，打他的行動電話，甲○○有向
      我索取營利事業登記證影本。我沒有明確告訴甲○○可以
      切換畫面可以玩賭博性電玩，但因為我有送公關他應該知
      道，我以前所述有關收賄的供述都實在，交賄款這4 次，
      大部分都是用信封袋裝，（在漢中街被調查員拍攝照到，
      你從褲子右前口袋拿出一具有厚度的牛皮紙袋給對方的，
      那個人是不是你，對方是不是甲○○？）是我，對方是甲○○。我有提供一張SIM 卡甲○○供聯絡連用，是我主動
      給。（你以前調查站、偵訊中有加1 萬元相關的供述，曾
      經有通聯紀錄，你說他們公司自己要浮了1 萬上去，我生
      意也不很好，不很受得了，大仔的會仔錢上個月加浮1 萬
      元，這是95年12月31日的通聯＜提示95年度他字第3166號
      卷第159 頁序號18，並告以要旨＞這1 萬元是誰要求加的
      ？）甲○○，是單獨給，比如說今日給完，改天再給一次
      ；（甲○○要營利事業登記證你就會馬上給他？）對，我
      們有影印機，他要我就馬上給他；（＜提示95年度他字第
      3166號卷第140 頁序號4 ，95年9 月30日19時的通聯紀錄
      ，並告以要旨＞這是不是你跟甲○○的通聯，這次是不是
      甲○○跟你要營利事業登記證才有這個發話？）對，這是
      開業前，我有給他營利事業登記證影本；（10月31日同卷
      頁序號14，你的通聯內容主要是什麼？＜朗讀上開通聯紀
      錄並告以要旨＞）對象就是甲○○，看日期應該是行賄的
      ，但是我也不敢確定，因為忘記了。（＜朗讀通聯內容，
      及提示95年度他字第3166號卷第147 頁正、反面通聯紀錄
      ，並告以要旨＞96年1 月2 日這次的通聯何人跟你通電話
      ？主要內容？）是甲○○跟我通話，交付賄款。（你以前
      於調查站、及偵訊中有關甲○○之供述有何意見？＜朗讀
      筆錄內容，及提示96年度偵字第1500號卷(一)96年1 月4 日
      調查站筆錄、96年1 月5 日偵查筆錄、96年1 月12日調查
      筆錄、96年1 月16日偵查筆錄，即同卷第33-37 頁、第
      47-5 0頁、第166-175 頁、第226-228 頁，並告以要旨＞
      是否實在？）這些話是我講的沒錯，真實」等語（見本院
      筆錄卷(二)第221 至244 頁）。查：證人庚○○於偵查中除
      為上引供證外，並於96年1 月4 及同年1 月12日調查筆錄
      供證稱：我確實有提供手機0000000000號給被告甲○○使
      用，因為他有收受我的賄款，所以我主動提供門號給他，
      聯絡起來比較放心，我於自白書中陳述，95年10月2 日、
      10月31日分別交付被告甲○○各10萬5 千元，另又於同年
      11月30日及96年1 月2 日各交付被告甲○○11萬5 千元，
      增加的1 萬元是被告甲○○主動向我提及，「公司」公關
      費要增加1 萬元，我認為此要求不過份，所以才同意從95
      年12月起，每月多支付1 萬元公關費給被告甲○○，至於
      甲○○究竟用這些錢打點哪些單位及哪些人，我並不知道
      ，我於95年9 月28日左右，約在成都路68號地下室，談的
      內容為給甲○○每月10萬5 千元，95年11月也是每月給甲○○10萬5 千元，95年12月5 日給被告甲○○11萬5 千元
      ，96年1 月也是給11萬5 千元；（播放庚○○0000000000
      號95年10月31日晚上7 時43分35秒、晚上9 時3 分29秒、
      晚上9 時6 分6 秒與甲○○0000000000號電話錄音並提示
      譯文）當天與甲○○見面是交付95年11月份公關費給他；
      （播放庚○○00000000 00 號95年11月30日晚上8 時56分
      50秒、晚上9 時11分23秒與甲○○0000000000號電話錄音
      並提示譯文）當日係我交付12月份的賄款10萬5 千元給甲○○；（播放庚○○0000000000號95年12月6 日下午3時
      35分26秒、下午3 時16分4 秒、晚上6 時12分4 秒、晚上
      6 時20分58秒與甲○○0000000000號電話錄音並提示譯文
      ）甲○○與我見面說老闆交待要加1 萬，我也不知道為什
      麼，就照給就是了；（播放庚○○96年1 月2 日晚上6 時
      43分30秒、晚上7 時40分0 秒、晚上7 時46分55秒與甲○○通話錄音並提示譯文）96年1 月2 日我在臺北市○○街
      111 號與甲○○見面是交付被告甲○○1 月份公關費11萬
      5 千元等語（見96年度偵字第1500號(一)第34、35頁、第17
      2 、174 、175 頁），其此等證述，既經證人庚○○於本
      院作證時具結確認皆屬實在，則該等調查筆錄相關記載亦
      屬其於本院作證證述之一部分，自應認有證據能力及證明
      力。
    (3)本院合議庭當庭勘驗臺北市調查處95年11月30日行動蒐證
      光碟，勘驗結果：檔案名稱M2U000128 ，全程2 分26秒，
      如95 年 度他字卷3166號卷第45頁2 幀照片所顯示之畫面
      ，可看見被告甲○○手持有厚度的牛皮信封與庚○○交談
      畫面（見本院筆錄卷(二)第244 頁）。嗣後本院依勘驗結果
      製作勘驗筆錄，將庚○○與被告甲○○交談畫面以及庚○○拿有厚度牛皮紙袋交予被告甲○○的畫面，攫取畫面後
      彩色列印附卷（見同卷第263 至285 頁）。
    (4)依被告甲○○0000000000號電話於95年12月8 日16時33分
      11秒與庚○○0000000000號電話錄音之譯文顯示：被告甲○○於電話中告誡庚○○：「那是聯合的過去，剛好你們
      小姐與客人下去，身上有換現金的條子，你不知這狀況嗎
      ，叫她以後小心一點就好」云云（見95年度他字第3166號
      卷(一)147 頁背面），質之被告甲○○雖辯稱：我就是在告
      誡他云云（見本院筆錄卷(二)第246 頁），惟由此通聯對話
      可證，被告甲○○本即知庚○○所經營之上開遊樂場係屬
      有兌換賭金之賭博場所，至為灼然。
(三)、綜合上開事證，證人庚○○於偵查及本院審理時所為上開不
    利於被告甲○○之證言，並有本院製作之臺北市調查處95年
    11月30日行動蒐證光碟勘驗筆錄可證，依本院勘驗結果，再
    參以共同被告庚○○之證言及95年9 月30日19時的通聯紀錄
    譯文，亦證：庚○○早於開業前已將營利事業登記證影本交
    予被告甲○○，而95年11月30日之信封，內裝之物係相當厚
    實之物，亦絕非被告甲○○所述之營利事業登記證之物。再
    佐以：臺北市調查處95年9 月29日行動蒐證攝影翻拍照片、
    庚○○0000000000號與被告甲○○0000000000號電話之95年
    10月2 日上午9 時33分至同日上午10時46分之通訊監察譯文
    、庚○○0000000000號與被告甲○○0000000000號電話之95
    年10月31日晚上7 時43分至同日晚上9 時6 分之通訊監察譯
    文、庚○○0000000000號與被告甲○○0000000000號電話之
    95年11月30日晚上8 時56分至同日晚上9 時11分之通訊監察
    譯文、庚○○0000000000號與被告甲○○00000000 00 號電
    話之96年1 月2 日上午10時8 分至同日晚上7 時46分之通訊
    監察譯文、被告甲○○0000000000號電話於95年12月8 日16
    時33分11秒與庚○○0000000000號通訊監察譯文（附於95年
    度他字第3166號卷第15至19、30至34、43至46、140 、143
    、14 5、147 頁），被告甲○○亦自承該等通訊監察譯文所
    示之內容係其與庚○○聯絡者，其並有於各該日與庚○○見
    面之事實（見本院筆錄卷(二)第245 至246 頁、本院筆錄卷(三)
    第116 頁），實足證證人庚○○上揭證述確屬事實，被告甲○○自95年10月2 日起至96年1 月2 日止，應確有按月向共
    同被告庚○○收取如事實欄四(二)所示之賄款，其收賄犯行事
    證明確，洵堪認定。
二、被訴洩漏國防以外應秘密之消息部分：
(一)、訊據被告甲○○矢口否認有何洩密之犯行，辯稱：我有於95
    年11月9 日、11月17日打如起訴書所示之兩通電話沒錯，但
    是我打過很多電話，我的用意告誡庚○○不要違法，我跟他
    講不只兩次，可能這兩次碰巧有去臨檢云云。
(二)經查：
    (1)證人庚○○於96年1 月5 日檢察官偵訊時結證稱：通報我
      取締電玩事情的應該是甲○○打給我的等語（見96年度偵
      字第1500號卷(一)第49頁96年1 月5 日偵查筆錄）。嗣於本
      院審理時，證人庚○○復結證稱：「（95年11月9 日晚上
      11時29分21秒以0000000000電話撥打0000000000號電話，
      那個通聯記載的受話人是不是你？發話人是不是甲○○？
      ＜審判長提示95年度他字第3166號卷第145 頁編號17以下
      予證人閱覽並告以要旨＞）是。（內容是跟你整個會過去
      ，你回答ＯＫ這樣？）對，他沒有講的很明，但我下意識
      認為應該會來臨檢。（95年11月17日晚上10時35分41 秒
      的通聯紀錄，又是如何？＜審判長提示95年度他字第3166
      號卷第145 頁反面編號19以下予證人閱覽並告以要旨＞）
      這個應該也是。（你在接到甲○○告知的消息後，先後有
      無通知你店內員工趕快做準備，如145 頁反面編號19所述
      通聯的內容＜檢察官朗讀通聯內容＞？＜審判長提示95年
      度他字第3166號卷第145 頁正、反面編號17，一個是告訴
      呂志銘、一個是告訴余晉華的通聯予證人閱覽並告以要旨
      ＞是不是你接了電話，然後打電話告知你的員工呂志銘、
      余晉華，告訴他們有人要來臨檢，叫他事先作準備？）是
      的」等語（見本院筆錄卷(二)第237 至238 頁）。
    (2)被告甲○○於95年11月9 日晚上11時29分21秒以00000000
      00號電話與庚○○0000000000號電話通話（內容：被告甲○○告稱：喂，等一下整個要過去云云，庚○○回稱：OK
      、OK）之通訊監察譯文（見95年度他字第3166號卷第145
      頁編號17）、共同被告庚○○於95年11月9 日晚上11時29
      分47秒以0000000000號電話與其職員呂志銘0000000000號
      電話通話（內容：庚○○稱：等一下會來臨檢，你看看有
      沒未帶身分證的，馬上會來，…等一下全部會過去，東西
      收一收云云）之通訊監察譯文（見同上他字卷第145 頁編
      號17）、被告甲○○於95年11月17日晚上10時35分41秒以
      0000000000號與庚○○0000000000號電話通話（內容：被
      告甲○○告稱：在睡嗎，不好意思，今天可能會過去那邊
      云云，庚○○回稱：好，我知道）之通訊監察譯文（見同
      上他字卷第145 頁反面編號19）、庚○○於95年11月17日
      晚上10時36分26秒以0000000000號電話與其職員余晉華00
      00000000號電話通話（庚○○稱：小弟，待會可能會過去
      ，你知道吧，待會可能過去，人多嗎…待會可能會過去，
      你該收的收一收）之通訊監察譯文（見同上他字卷第145
      頁反面）可證。
    (3)又臺北市政府警察局萬華分局漢中街派出所分別於95年11
      月10日凌晨0 時10分及同年11月18日凌晨0 時7 分許，確
      有對加菲貓遊樂場實施臨檢，均未被發現有經營賭博行為
      之事實，亦有臨檢紀錄表2 份在卷足證（見96年度偵字第
      1500號卷(二)第37、39頁，本院筆錄卷(二)第174 、182 、18
      4 頁，臺北市警察局萬華分局96年7 月18日北市警萬分行
      字第09632674700 號函檢送之臨檢紀錄表影本，該函原本
      附於本院筆錄(三)，對此等臨檢表之證據能力，被告甲○○
      及其辯護人於本院審判期日均表明不爭執，見本院筆錄卷
      (三)第119 頁，且該等臨檢表係製作之公務員基於例行性之
      公務執行過程中，基於觀察而當場即時記載之紀錄文書，
      亦無何顯不可信之情況存在，依刑事訴訟法第159 條之4
      第2 款規定，具有證據能力）。
    (4)由上揭通訊監察譯文及臨檢紀錄表所示臨檢時間以及被告
      甲○○與庚○○間通話之內容，明顯可證：在臺北市政府
      警察局萬華分局漢中街派出所分別於95年11月10日凌晨0
      時10分及同年11月18日凌晨0 時7 分許各對加菲貓遊樂場
      實施臨檢之前，被告甲○○已各於95年11月9 日晚上11時
      29分21秒、95年11月17日晚上10時35分41秒，以電話將當
      夜警方會對加菲貓遊樂場進行臨檢之訊息告知庚○○，以
      讓庚○○有所準備，至為灼然，被告甲○○所辯：我的用
      意告誡他不要違法，可能這兩次碰巧有去臨檢云云，核與
      上揭明確證據顯然不符，顯屬卸責之詞，實不足取。而警
      方臨檢係屬事前相關得知訊息之警員應保守之秘密，為證
      人癸○○於本院96年7 月19日審理時證述在卷（見本院筆
      錄卷(二)第260 頁），且應屬眾所周知之事實，則被告甲○○確有事先洩漏該二次警方將會臨檢包括加菲貓遊樂場在
      內之消息予庚○○之犯行，極為明顯，應堪以認定。
    (5)至於證人癸○○於本院雖另又結證稱：一般擴大臨檢由分
      局的偵查隊承辦，由分局給我們的時間，我們派出所只負
      責派出警力，到分局參加勤教，依計畫表執行。一般一星
      期有一至二兩次，由分局決定，臨檢前半小時會做勤教，
      勤教在分局大禮堂，內容是擴大臨檢的任務、目標、場所
      ，我們的勤務表上面會記載時間，所以知道有時間會臨檢
      ，但不知道目標區，參加勤教的有帶隊官才有擴大臨檢的
      計畫勤務表，其他同仁不會知道，沒有參加勤教的員警不
      會知道臨檢的目標，派出所所長每個月月初會知悉何時段
      會有擴大臨檢的勤務云云（見本院筆錄卷(二)第257 至260
      頁），姑不論證人癸○○原係上開時段之漢中派出所所長
      ，且本案亦被起訴有收賄及洩漏秘密罪，其所為上揭證言
      本即涉及自己之利害關係，其證明力尚屬薄弱，且其所言
      係依一般規定應該之情形，而非實際個案之情事，再者，
      既然各派出所於月初已知臨檢時間，相關人員即可得知可
      能臨檢相關業者之時間，而此時間應亦屬不得洩漏之事項
      ，更何況，依上揭通訊監察譯文明白顯示，被告甲○○顯
      已事先具體知曉各該當夜會對包括加菲貓遊樂場在內之業
      者實施臨檢之事，乃打電話警告庚○○，此至為明顯之事
      實，顯非證人癸○○上揭事涉己身利害關係且係針對一般
      規定而為之制式回答所可動搖者，於此敘明。
柒、被告丁○○部分：
一、訊據被告丁○○矢口否認有何參與投資賭博性電動遊樂場之
    犯行，辯稱：我與庚○○5 年前就認識，一起見面只有一次
    ，當場並未談及開設電玩店之事，加菲貓遊樂場我都沒涉足
    過，我也不知道該遊樂場有經營賭博性電動玩具之事，我沒
    有給被告庚○○錢，他也沒有拿紅利來給我，被告庚○○跟
    我說在八里開一家，後來要在臺北開一家網咖，但沒有跟我
    說名稱，且要我入股被我拒絕云云。
二、經查：
(一)、共同被告庚○○等人開設加菲貓遊樂場，庚○○曾邀請被告
    丁○○入股投資10萬元，被告丁○○且先後共收得庚○○所
    交付之2 萬4 千元賭博電玩店紅利金之事實，業經證人庚○○於96年1 月16日檢察官偵訊時證稱：臺北加菲貓遊樂場部
    分，我有給他入股10萬元，入股金10萬元，是在95年9 月24
    日在丁○○臺北縣永和市○○路住處樓下跟他收取的；「加
    菲貓遊樂場」是在95年10月1 或2 日開幕；丁○○入股10萬
    元我有給他紅利，我給他2 次，第一次在95年11月6 日上午
    8 點10分左右，在丁○○駕駛的車開到永和市○○路138 號
    時候，我坐到車內拿給他的，第2 次是95年12月5 日晚上在
    丁○○家附近便利店我拿給他的；應該是在調查站供述比較
    正確，我總共拿2 萬4 千元給丁○○，95年11月6 日是1 萬
    元，12月5 日是1 萬4 千餘元，因為分紅，幾百元零頭，至
    於幾百元我忘記了，所以我才說12月5 日給丁○○1 萬4 千
    多元等語（見96年度偵字第1500號卷(一)第226 至227 頁）。
(二)、嗣證人庚○○於96年5 月2 日本院審理時結證稱：「我在96
    年1 月4 日調查站詢問及同年1 月5 日偵查時所說持信封進
    入丁○○車子，是為了感謝丁○○為我介紹乙○○，所以拿
    內有2 萬元之信封給丁○○表示謝意，這句話是我講的沒錯
    ，但不是實情，實際上裡面是1 萬元，是我給丁○○加菲貓
    的股金；丁○○入股確實金額，剛開始一股5 萬元，這個通
    聯紀錄也有。1 股5 萬元是尚未開店，預計要32股，實際開
    店才變成1 股10萬元，所以原來預計160 萬元，後來變成
    320 萬元，丁○○分紅一次1 萬元，一次1 萬4 千元，所以
    總共2 萬4 千元。（提示95年度他字3166卷第39至42頁，並
    告以要旨，這些照片穿橘色上服是你？手上拿著信封裝什麼
    ？）是我，拿著應該就是我剛所講分紅的錢。我當時有跟丁○○講要開電玩店，丁○○跟我說有清源專案，不行喬事情
    。（95年度他字第3166號卷第74頁編號35，是你是丁○○的
    通話？）是的，是我剛才說有與丁○○收入股金10萬元之事
    ；丁○○入股，是入我這邊，我不會告知其他人，也沒有什
    麼紀錄，因為算我這邊，對外是以我名義，相關帳冊紀錄不
    會明白記載分紅給被告丁○○，都算在我的身上」等語明確
    （見本院筆錄卷(一)第154 、155 、157 、158 頁）。又證人
    庚○○於本院復結證稱：「（你在96年1 月12日第166 至17
    5 頁筆錄所言是否實在？＜提示96年度偵字第1500號卷(一)，
    並朗讀筆錄關於丁○○部分之內容全文）所講的都實在」等
    語（見本院筆錄卷(一)第154 頁）。因證人庚○○於本院作證
    時具結確認其96年1 月12日調查站筆錄之記載，皆屬實在，
    則該次調查筆錄相關記載亦屬其於本院作證證述之一部分，
    自應認有證據能力。查：證人庚○○於96年1 月12日於調查
    人員詢問時，供證：「（播放庚○○0000000000，95年9 日
    24日15時32分13秒、5 時48分23秒與丁○○0000000000電話
    錄音並提示譯文序號35）當初我開加菲貓電玩店的時候，我
    問丁○○要不要入股，一股5 萬，所以那天丁○○拿了10萬
    元，入二股，後來每個月分他1 萬餘元的紅利，第1 次拿給
    他1 萬元，第2 次1 萬4 千餘元，共拿給他2 個月，共計2
    萬4 千餘元，至於為何96年1 月4 日在貴處製作筆錄時，我
    供稱僅有給丁○○一次2 萬元，是因為我不想讓檢調單位瞭
    解丁○○有入股的事情。（播放庚○○0000000000，95年11
    月4 日20時54分10秒與丁○○000000 000，11月5 日與丁○○0000000000電話錄音並提示譯文序號64）我與丁○○於95
    年11月6 日早上約在我住家（臺北縣和市○○路138 號5樓
    ）樓下見面，這就是我前述丁○○入股分紅的事情，當日應
    該是拿1 萬餘元。（提示：95年11月6 日市調處行蒐報告表
    1 份）顯示當天丁○○駕駛車5893-DF 起亞牌棕色休旅車，
    我於8 時15分左右，持一白色信封袋進入一車內前座，8 時
    20分，我走出該車後隨即返回住處，但手中信袋已沒了，這
    就是我前述丁○○入股分紅的事情。（播放庚○○00000000
    00，95年12月5 日22時48分08秒與丁○○0000 00000電話錄
    音並提示譯文序號76）該電話顯示我於當天晚間到丁○○家
    附近OK便利商店見面，這就是我前述丁○○入股分紅的事情
    ，當時拿1 萬4 千餘元」等語（見95年度偵字第1500號卷(一)
    第168 背面至169 頁）。
(三)、上揭證人庚○○所稱於95年9 月24日、同年11月6 日、同年
    12 月5日與被告丁○○見面，由被告丁○○給付入股金，嗣
    庚○○並先後給付分紅金二次予被告丁○○等情，有各相關
    日期時間之被告丁○○與庚○○間之上開電話通訊監察譯文
    在卷足憑（見95年度他字第3166號偵查卷第162 頁正反面：
    其中24日者顯示被告丁○○要拿物品予庚○○），並有臺北
    市調查處95年11月6 日行動蒐證之攝影翻拍照片顯示：庚○○於當日手持一白色信封袋進入車號5893-D F號「起亞牌」
    棕色休旅車內（該車登記為被告丁○○所有，被告丁○○亦
    承認該車為其所有，見本院筆錄卷(一)第159 頁、96年度偵字
    第1500號卷(二)第212 頁），嗣庚○○係空手走出休旅車，手
    中已無持該信封袋之事實可證（見95年度他字第3166號卷第
    41至42頁），被告丁○○亦承認上揭通話之人係其本人（見
    96年度偵字第1500號卷(一)第129 背面至130 頁），均足徵被
    告庚○○前揭證言，與事實相符，應堪信實。
(四)、證人庚○○於本院96年5 月2 日作證，雖曾附和被告丁○○
    之辯解，證稱：丁○○未去過加菲貓遊樂場，我記得是向丁○○說是網咖云云（見本院筆錄卷(一)第151 至152 頁），核
    與其於偵查中所述顯有出入，嗣證人庚○○於同庭亦證稱：
    我當時有跟丁○○說是開電玩店等語（見本院筆錄卷(一)第
    157 頁），再參以被告丁○○於檢察官偵訊時雖否認有入股
    之情事，惟係先後供稱：「95年11月6 日我有和庚○○見過
    面，我沒有印象他有拿東西給我，但之前他表示有在經營有
    執照的電玩店，並邀我入股，他有拿執照給我看，但我不確
    定是不是11月6 日當天拿執照給我看；庚○○希望我入股並
    幫忙他，但我未入股」云云（見96年度偵字第1500號卷(一)第
    134 頁）；「因為庚○○說要投資一個合法電子遊藝場邀我
    入股，庚○○自稱有合法執照，一直要拿執照給我看，但我
    沒有投資」云云（見96年度偵字第1500號卷(二)第212 頁）。
    顯見被告丁○○所謂：庚○○稱要在臺北開一家網咖云云，
    顯屬事後編設之詞，不足採信。又被告丁○○於偵查中雖稱
    ：庚○○自稱有合法執照云云，惟若非經營違法之賭博性電
    動遊戲場，有何請警員入股之必要，是應認被告丁○○對共
    同被告庚○○經營加菲貓遊樂場係違法經營賭博性電動機具
    ，有所認識。
(五)、綜上，被告丁○○其所入股之加菲貓遊樂場，並未辦理營利
    事業登記而違法經營，且經營賭博性電動玩具之事實，有所
    認識，竟參與投資，其與共同被告庚○○等人共犯違反電子
    遊戲場業管理條例及賭博犯行，洵堪認定。
丙、論罪科刑部分
一、論罪部分：
(一)、被告庚○○、丑○○、辛○○、丁○○部分：
    (1)上開被告庚○○、丑○○、辛○○三人所為犯罪事實欄一
      所示之賭博犯行，核均係犯刑法第266 條第1 項前段之在
      公眾得出入之場所賭博財物罪。被告庚○○、丑○○、辛○○三人與事實欄一所示之周伯松、王健民、朱美鳳、江
      佳勳、吳欣蓓、李思儒、李翌緁、陳如媚、陳郁涵、曾心
      怡、楊雅慧、劉慧君、賴順利、鍾順成等人就前開犯行，
      彼此間有犯意聯絡及行為分擔，均為共同正犯。按若數行
      為於同時同地或密切接近之時地實行，侵害同一之法益，
      各行為之獨立性極為薄弱，依一般社會健全觀念，在時間
      差距上，難以強行分開，在刑法評價上，以視數個舉動之
      接續實行，合為包括之一行為予以評價，較為合理，應屬
      接續犯，而亦為包括之一罪。經查：被告庚○○等人於飛
      龍遊戲場所在地址持續擺設賭博性電子遊戲機，雖持續有
      一段時間，惟顯係於密切接近之時間內於同地接續實行，
      侵害同一之法益，各行為之獨立性極為薄弱，依一般社會
      健全觀念，在時間差距上，難以強行分開，在刑法評價上
      ，應視為數個舉動之接續實行，合為包括之一行為予以評
      價，而亦論以包括之一賭博罪。又按在公眾得出入之場所
      設置電動賭博機，與賭客對賭者，該電動賭博機輸贏之機
      率不確定，係以該賭博機出現之偶然事實決定勝負，性質
      上係以該機器代替擺設者與他人賭博，是以往實例均認係
      犯刑法第266 條第1 項前段規定之在公眾得出入之場所賭
      博財物罪，或修正前刑法第267 條之常業賭博罪。95年7
      月1 日新修正施行之刑法既已廢除刑法第267 條關於常業
      賭博罪之規定，則對上開犯行，即僅能依刑法第266 條第
      1 項前段之規定處罰。是公訴人認被告庚○○等人此部分
      犯行另係犯刑法第268 條之意圖營利聚眾賭博罪，尚有未
      洽，於此敘明（蒞庭檢察官之補充理由書除引用原起訴之
      刑法第268 條，另增加刑法第266 條第1 項前段為起訴法
      條，是不生變更起訴法條之問題，見本院筆錄卷(一)第
      128-28頁）。
    (2)前揭被告庚○○、丑○○、辛○○、丁○○四人所為如事
      實欄二所示之行為，均係違反電子遊戲場業管理條例第15
      條規定，均應依同條例第22條規定論處，並皆犯刑法第26
      6 條第1 項前段之在公眾得出入之場所賭博財物罪。被告
      庚○○、丑○○、辛○○、丁○○四人就其中違反電子遊
      戲場業管理條例部分，有犯意聯絡及並推由部分人實行，
      為共同正犯，其四人對在公眾得出入之場所賭博財物罪部
      分，與事實欄二所示之林啟明、余晉華、岑毓秀、田恬恬
      、柯桂柔、許勤賢、陳忻辰、陳珮瑜等人有犯意聯絡及並
      推由部分人實行，亦為共同正犯。又加菲貓遊樂場擺設電
      子遊戲機之時間雖持續有一段時間，惟按電子遊戲場業管
      理條例第15條規定「未依本條例規定辦理營利事業登記者
      ，不得經營電子遊戲場業」，違反前揭規定者，依同條例
      第22條規定應處以刑罰。所謂電子遊戲場業，依該條例第
      3 條規定，係指設置電子遊戲機供不特定人益智娛樂之營
      利事業，從而所謂經營電子遊戲場「業」，乃指經營電子
      遊戲場業務而言。而刑法上所稱業務之營業犯，係指以反
      覆同種類之行為為目的之社會的活動而言，屬於集合犯之
      一種，為包括之一罪。被告被告庚○○、丑○○、辛○○
      、丁○○4 人所為之違反未依電子遊戲場業管理條例規定
      辦理營利事業登記者不得經營電子遊戲場業之規定罪，應
      屬集合犯，應包括的論以一罪。復依前述接續犯之理論，
      該被告四人既係於上址持續擺設賭博性電子遊戲機，顯係
      於密切接近之時間內於同地接續實行，侵害同一之法益，
      各行為之獨立性極為薄弱，依一般社會健全觀念，在時間
      差距上，難以強行分開，在刑法評價上，應視為數個舉動
      之接續實行，合為包括之一行為予以評價，而亦論以包括
      之一賭博罪。該被告四人以一個包括之意思決定而為一持
      續擺設賭博性電子遊戲機之行為，觸犯上開二罪名，屬想
      像競合犯，應從一重之違反電子遊戲場業管理條例罪處斷
      。再公訴人認被告庚○○等四人此部分犯行另係犯刑法第
      268 條之意圖營利聚眾賭博罪，尚有未洽，同前說明，其
      中被告丁○○部分，並變更起訴法條，於此敘明（蒞庭檢
      察官之補充理由書除引用原起訴之刑法第268 條，對被告
      庚○○、丑○○、辛○○另增加刑法第266 條第　1 項前
      段為起訴法條，是此三人部分不生變更起訴法條之問題，
      見本院筆錄卷(一)第128-28頁）。
    (3)被告庚○○、丑○○二人所為如事實欄三、四之行賄行為
      部分，其二人雖非公務員，但分別就飛龍遊戲場部分對於
      具公務員身分之共同被告乙○○、丙○○關於違背職務之
      行為交付賄賂，就加菲貓遊樂場部分對於具公務員身分之
      共同被告子○○、甲○○關於違背職務之行為交付賄賂，
      核被告庚○○、丑○○二人此等部分，均係犯貪污治罪條
      例第11條第3 項、第1 項之不具公務員之身分對於公務員
      關於違背職務之行為交付賄賂罪（起訴法條漏引第3 項，
      茲補正）。被告庚○○、丑○○二人就上開二部分犯行，
      有犯意聯絡，並推由其中一人實行，均為共同正犯。其二
      人所為之期約低度行為為交付之高度行為所吸收，不另論
      罪。按學理上所稱之集合犯、接續犯，與修正前刑法第56
      條所定連續犯之區別，在於集合犯係一種構成要件類型，
      亦即立法者針對特定刑罰規範之構成要件，已預設其本身
      係持續實行之複次行為，具備反覆、延續之行為特徵，將
      之總括或擬制成一個構成要件之「集合犯」行為；此種犯
      罪，以反覆實行為典型、常態之行為方式，具侵害法益之
      同一性，因刑法評價上為構成要件之行為單數，因而僅包
      括的成立一罪。其與接續犯之不同，在於接續犯所適用之
      構成要件行為文義本身並不具反覆實行之特質，非屬立法
      規範所定之構成要件類型，但個案情節另具時間及空間之
      緊密關聯之特性。是除集合犯外，每一種構成要件行為皆
      得以接續犯方式為之，因此集合犯亦有喻之為「法定接續
      犯」者。此與連續犯係指行為人在主觀上基於一個概括之
      犯意，而反覆實行客觀上可以獨立成罪之同一罪名之行為
      者，均尚屬有間。公職人員選舉罷免法第91條之1 第1 項
      所定之對有投票權人交付賄賂或不正利益罪之賄選行為，
      乃行為人基於足以讓候選人當選票數之賄選目的，反覆向
      多數人交付賄賂或其他不正利益，約定不行使投票權或為
      一定行使；是對有投票權人交付賄賂或其他不正利益之犯
      行，於構成要件類型上，本質上已具備反覆、延續之行為
      特徵，其持續多次對有投票權人交付賄賂或其他不正利益
      即為此類犯罪之典型或常態，於刑法評價上自應僅成立集
      合犯一罪（參見最高法院96年度臺上字第1494號判決意旨
      ）。查係犯貪污治罪條例第11條第3 項、第1 項所定之不
      具公務員之身分對於公務員關於違背職務之行為交付賄賂
      罪，是否可謂立法者針對特定刑罰規範之構成要件，已預
      設其本身係持續實行之複次行為，具備反覆、延續之行為
      特徵，固尚有疑問。惟就本案被告庚○○、丑○○分別就
      飛龍遊戲場、加菲貓遊樂場各對於警員行賄部分，其等交
      付賄款次數雖均係複數，惟均具有每月固定給付之規費性
      質，其二人顯係各基於飛龍遊藝場、加菲貓遊樂場得以順
      利持續經營下去之包括目的，而分別為對不同之警員為每
      月皆給付賄款之約定，進而按月給付賄款，若一月未付，
      即可能遭到警員嚴密查察，而使先前付賄款之功效全部喪
      失，一如選舉賄選，若僅賄選一人並不能達到當選之目的
      同，是被告庚○○、丑○○分別就飛龍遊戲場、加菲貓遊
      樂場各對於警員行賄部分，在與該二遊戲場各自相關之交
      付賄賂行為，縱交付次數複數，對象亦不限一人，惟依其
      個案情節，其二人就飛龍遊戲場、加菲貓遊樂場各自相關
      之交付賄賂行為，分別具有時間及空間之緊密關聯之特性
      ，且有反覆、延續性質，應認其二人就該二部分交付賄賂
      犯行，係各基於一個包括交付賄賂之犯意，雖然各次交付
      賄賂行為與犯罪之構成要件相符，但在其二人主觀上，各
      個舉動不過為其犯罪行為之一部分，在刑法評價上，亦以
      視為數個舉動之接續施行，合為包括之一行為予以評價，
      較為合理，應各包括的論以一交付賄賂罪（公訴人起訴亦
      本此意旨，此見其求刑自明）。
　  (4)按犯上揭行賄罪，在偵查或審判中自白者，減輕或免除其
    　刑，貪污治罪條例第11條第4 項後段定有明文。經查，被
      告庚○○、丑○○於偵查及本院審理時即已對其等上開交
      付賄賂犯行自白不諱，此有檢察官偵訊筆錄及本院卷在卷
      可據，爰依貪污治罪條例第11條第4 項後段規定減輕其二
      人上揭二次行賄罪之刑。又證人保護法第2 條所列刑事案
      件之被告或犯罪嫌疑人，於偵查中供述與該案案情有重要
      關係之待證事項或其他共犯之犯罪事證，因而使檢察官得
      以追訴該案之其他共犯者，以經檢察官事先同意者為限，
      就其因供述所涉之犯罪，減輕或免除其刑，證人保護法第
      14 條 第1 項定有明文。而同法第2 條第3 款明定貪污治
      罪條例第11條第1 項、第2 項之罪，為該法所稱之刑事案
      件。被告庚○○、丑○○就其等所犯行賄案件，於檢察官
      偵查中供述共同被告乙○○、丙○○、子○○、甲○○等
      人收受賄賂之事實，使檢察官得以追訴被告乙○○、丙○○、子○○、甲○○所犯前開違背職務收受賄賂之犯罪，
      並經檢察官於96年1 月5 日訊問時已事先同意依前揭法條
      減輕其刑，有訊問筆錄2 份在卷可考（見95年度他字第
      3166號卷第25至26、46至47頁），被告庚○○、丑○○就
      上揭二部分行賄犯行部分，合於證人保證法第14條第1 項
      規定之要件，爰依該條項規定減輕其刑，均遞減之。
    (5)被告庚○○、丑○○、辛○○所犯前揭賭博罪及違反電子
      遊戲場業管理條例罪，暨被告庚○○、丑○○所犯上揭二
      次交付賄賂罪，犯意各別，行為互殊，應予分論併罰。
(二)、被告乙○○、丙○○、子○○、甲○○部分：
    (1)按警務人員對於私娼本有查禁之職責，乃收其規費，縱令
      秘密賣淫，係公務員對於違背職務之行為收受賄賂，因而
      為違背職務之行為，應成立公務員對於違背職務之行為收
      受賄賂罪。（最高法院25年上字第2962號判例意旨參考）
      。查：被告乙○○、丙○○、子○○、甲○○，均係警員
      ，依警察法第9 條規定；有依法協助偵查犯罪、執行搜索
      、扣押、拘提及逮捕、行政執行、有關警察業務之保安、
      正俗、交通、衛生、消防、救災、營業建築、市容整理、
      戶口查察、外事處理等事項等職權，條所明文，且其等均
      具司法警察身分，依刑事訴訟法第231 條第1 項第1 款、
      第2 項之規定，應受檢察官及司法警察官之命令，偵查犯
      罪，於知有犯罪嫌疑者，應即開始調查，並將調查之情形
      報告該管檢察官及司法警察官，是其等均屬貪污治罪條例
      第2 條及同條例第7 條所定有調查職務之公務員，其等對
      於庚○○、丑○○等人經營之上開二電子遊戲場，有違法
      從事賭博行為之事實，有所認識，依法並有查禁取締之職
      責，竟收該二人交付之規費即賄賂，任令被告庚○○、丑
      ○○繼續經營而不予積極取締，核被告乙○○、丙○○、
      子○○、甲○○所為，均係犯貪污治罪條例第4 條第1項
      第5 款之違背職務收受賄賂罪。被告乙○○、丙○○對於
      事實欄三所示收受賄賂罪，犯意聯絡及行為分擔，均為共
      同正犯。又其等均係依法負有調查犯罪職務之人，併依貪
      污治罪條例第7 條規定，就所犯違背職務收受賄賂罪，除
      法定本刑無期徒刑部分，依法不得加重外，餘均依法加重
      其刑。至於被告乙○○、丙○○、子○○、甲○○四人收
      受賄賂之次數，固均為複數，惟共同被告庚○○、丑○○
      分別就飛龍遊戲場、加菲貓遊樂場各對於警員交付賄賂部
      分，依本案個案情節，其二人就飛龍遊戲場、加菲貓遊樂
      場各自相關之交付賄賂行為，分別具有時間及空間之緊密
      關聯之特性，應認其二人就該二部分交付賄賂犯行，係各
      基於一個包括行賄之犯意，應合為包括之一行為予以評價
      ，較為合理，應各包括的論以一交付賄賂罪，業見前述，
      同理，對於共同被告庚○○、丑○○交付賄賂對象之具有
      對向共犯之被告乙○○、丙○○、子○○、甲○○而言，
      其等各次收受屬按月給付規費性質之賄賂行為，亦具有時
      間及空間之緊密關聯之特性，且有反覆、延續性質，應認
      其四人就各自收受賄賂犯行部分，均係基於一個包括收受
      賄賂之犯意，雖然各次收受賄賂行為與犯罪之構成要件相
      符，但在其等主觀上，各個舉動不過為其犯罪行為之一部
      分，在刑法評價上，亦以視為數個舉動之接續施行，合為
      包括之一行為予以評價，較為合理，應各包括的論以一收
      受賄賂罪（公訴人起訴亦本此意旨，此見其求刑自明）。
　  (2)查警方執行臨檢，係屬國防以外應秘密之消息，業見前述
    　。被告甲○○為萬華分局漢中街派出所警員，為依據法令
      從事公務之人員，自有保守前開秘密之義務，其竟先後二
      次將警方執行臨檢勤務之事預先洩漏予業者即共同被告庚○○，核被告甲○○前揭二次洩密所為，均係犯刑法第
      132 條第1項之公務員洩漏國防以外應秘密消息罪。
    (3)證人保護法第2 條第1 款亦明定最輕本刑為3 年以上有期
      徒刑之罪，為該法所稱之刑事案件。查：被告乙○○就其
      所涉收受賄賂案件，於檢察官偵查中供述共同被告丙○○
      、壬○○涉犯收受賄賂罪，使檢察官得以追訴共同被告丙○○、壬○○所涉違背職務收受賄賂之犯罪，並經檢察官
      於96年1 月22日偵訊時事先同意依前揭法條減輕其刑，有
      訊問筆錄1 份在卷可憑（見96年度偵字第1500號卷(一)第26
      7 至270 頁），被告乙○○就其收受賄賂犯行部分，符合
      證人保證法第14條第1 項規定之要件，爰依該條項減輕其
      刑，並先加後減之。又被告乙○○於偵查中雖自白犯罪，
      惟其並未自動繳交全部所得財物，而自白當時，共同被告
      丙○○、壬○○已被查獲而被列為被告，自無貪污治罪條
      例第8 條第2 項規定之適用，於此敘明。
    (4)被告甲○○所犯上揭收賄罪和2 次洩漏國防以外應秘密消
      息罪，均行為各別，犯意互殊，應分論併罰。
二、科刑部分：
(一)、被告庚○○、丑○○、辛○○、丁○○部分：
    (1)爰審酌被告庚○○、丑○○、辛○○、丁○○等經營賭博
      性電玩店對社會善良風俗所生之危害非輕，且被告庚○○
      、丑○○為圖謀個人私利，而對公務員違背職務行為行賄
      ，嚴重破壞公務之不可收買性及廉潔性，惟被告庚○○、
      丑○○犯後均尚能自白犯行並配合檢調人員之偵查，而被
      告丁○○身為警務人員，竟未能廉潔自持，竟與業者插股
      分紅，且犯後猶否認犯行，未見悔悟等一切情狀，分別量
      處如主文第1 項、第2 項、第6 項所示之宣告刑，並就被
      告庚○○、丑○○、辛○○諭知罰金刑部分，諭知易服勞
      役之折算標準，就被告辛○○宣告刑部分，諭知易科罰金
      之折算標準。被告庚○○、丑○○2 人就交付賄賂罪部分
      並各依貪污治罪條例第17條、刑法第37條第2 項之規定，
      均宣告褫奪公權1 年。
    (2)又查被告庚○○、丑○○、辛○○、丁○○為本件上揭犯
      罪之時間均為96年4 月24日以前，均合於中華民國罪犯減
      刑條例第2 條第1 項第3 款所列之減刑條件，各應減其宣
      告刑之2 分之1 ，併就被告庚○○、丑○○減刑後之有期
      徒刑部分，定其應執行刑；且就被告庚○○、丑○○、辛○○罰金刑部分，諭知減刑後罰金刑之易服勞役折算標準
      ，就被告辛○○宣告刑部分，諭知易科罰金之折算標準。
      再如主文欄第6 項所示之宣告刑，經減刑後，減為6 個月
      以下有期徒刑，其所犯復為最重本刑5 年以下有期徒刑以
      下之刑之罪，依中華民國96年罪犯減刑條例第9 條規定，
      應就減刑後刑期，諭知易科罰金折算標準。至於被告庚○○、丑○○褫奪公權宣告部分，因均未逾1 年，依同條例
      第14條之規定，不生比照主刑減刑標準定之之問題，於此
      敘明。
    (3)末查，被告庚○○、丑○○前未曾受有期徒刑以上刑之宣
      告，有臺灣高等法院被告前案紀錄表2 份在可考，且犯後
      坦白犯行，並配合檢調查緝相關涉案人員，其2 人經此偵
      審程序後，當知警惕，應無再犯之虞，檢察官亦為二人緩
      刑之請求，本院因認被告二人所處之刑，以暫不執行為適
      宜，各併予宣告緩刑3年，以勵自新。
(二)、被告甲○○、子○○、丙○○、乙○○部分
    (1)爰審酌被告甲○○、子○○、丙○○、乙○○均身為警務
      人員，肩負維護社會治安、打擊犯罪之重責，竟不知廉潔
      自持、盡忠職守，因貪念而收受賭場業者賄賂，助長賭風
      ，影響社會秩序，亦破壞國家公務員形象，有悖全民託付
      與期待，惡性非輕，而被告乙○○身為派出所副所長，不
      知謹言慎行，為基層員警表率，反向等賭場業者要求賄賂
      ，惟其犯後坦承犯行，尚知悔悟，被告甲○○另洩漏警方
      臨檢訊息予業者，以規避檢警查緝不法，所為不僅損害公
      務員應有之廉潔，影響人民對公務員依法行政之信心，且
      破壞警政機關聲譽，更損及人民對警員執法以維持社會公
      平之期待，兼衡被告甲○○、子○○、丙○○犯罪後猶飾
      詞諉責，未見悔悟，以及各自所收受金錢之數額等一切情
      狀，分別量處如主文第3 項、第4 項、第5 項所示之刑，
      且依貪污治罪條例第17條、刑法第37條第2 項之規定，分
      別宣告褫奪公權各如主文第3 項、第4 項、第5項所示。
    (2)又查被告甲○○所犯二次洩漏國防以外應秘密消息犯罪之
      時間均為96年4 月24日以前，皆合於中華民國罪犯減刑條
      例第2 條第1 項第3 款之減刑條件，各減其宣告刑2 分之
      1 ，其該二罪減刑後刑期，並與其所犯之違背職務收受賄
      賂罪之有期徒刑，定其應執行刑。
三、沒收等部分：
(一)、扣案如附表一編號20、21、23至32、53 所 示之物品，係當
    場賭博之器具或在兌換籌碼處之財物，不問屬於犯人與否，
    均應依刑法第266 條第2 項之規定，於被告丑○○、庚○○
    、辛○○之賭博犯罪項下，宣告沒收（因查獲飛龍電子遊戲
    場時，未標明各該扣案物所在位置，其他物品不能證明何者
    係在賭檯或兌換籌碼處財物，爰不予宣告沒收。又扣案如附
    表二編號1 、2 、4 至9 及附表三（編號9 除外）所示之物
    ，均屬被告庚○○、丑○○、辛○○、丁○○所有，且供其
    等違反電子遊戲場業管理條例規定經營加菲貓遊樂場犯行及
    供賭博犯行所用之物，其中附表二編號4 、5 、8 、9 ，應
    依刑法第266 條第2 項之規定，宣告沒收，其餘則依刑法第
    38 條 第1 項第2 款之規定，宣告沒收。
(二)、被告子○○、甲○○犯違背職務收受賄賂罪，分別取得76萬
    、44萬之賄款，各應依貪污治罪條例第10條第1 項、第2項
    之規定，予以追繳沒收，如無法追繳，以其二人各自財產抵
    償之。
(三)、按共同正犯因犯罪所得之贓額應合併計算，其應追繳沒收者
    ，亦應就其總額諭知追繳沒收（最高法院93年度臺上字第
    2231號判決意旨參照）。是被告乙○○總共向業者收賄金額
    未扣案之187 萬元，雖僅交付部分賄款予被告吳志強，然其
    二人就此部分犯行既為共同正犯，自應依貪污治罪條例第10
    條第1 項、第2項 之規定，就該187 萬元金額，於其二人犯
    罪項下諭知連帶追繳沒收，如全部或一部無法追繳時，以其
    二人財產抵償之。另扣案之50萬元既已扣案，自無追繳或以
    其二人財產抵償之問題，應依貪污治罪條例第10條第1 項規
    定，宣告沒收。
Ｂ、無罪判決部分：
壹、按犯罪事實應依證據認定之，無證據不得認定犯罪事實，刑
    事訴訟法第154 條第2 項定有明文。又檢察官就被告犯罪事
    實，應負舉證責任，並指出證明之方法，同法第161 條第1
    項亦有明文規定。因此，檢察官對於起訴之犯罪事實，應負
    提出證據及說服之實質舉證責任。次按刑事訴訟法上所謂認
    定犯罪事實之證據，係指足以證明被告確有犯罪行為之積極
    證據而言，該項證據必須適合於被告犯罪事實之認定，始得
    採為斷罪之資料（最高法院69年臺上字第4913號判例意旨參
    照）。而認定不利於被告之事實，須依積極證據，苟積極證
    據不足為不利於被告事實之認定時，即應為有利於被告之認
    定，更不必有何有利之證據；且被告之抗辯或反證縱屬虛偽
    ，仍不能以此資為積極證據應予採信之理由（最高法院30年
    上字第482 號判例、同年上字第816 號判例意旨參照）。又
    認定犯罪事實所憑之證據，無論係直接證據或間接證據，其
    為訴訟上之證明，須於通常一般之人均不致有所懷疑，而得
    確信其為真實之程度者，始得據為有罪之認定，倘其證明尚
    未達到此一程度，而有合理之懷疑存在，本諸無罪推定原則
    ，自應為被告無罪之諭知（最高法院76年臺上字第4986號判
    例意旨、92年度臺上字第2570號判決意旨參照）。
貳、被告辛○○被訴行賄罪部分：
一、公訴意旨另以：被告辛○○與共同被告庚○○、丑○○等人
    於95年7 月間，合夥集資經營飛龍遊戲場，欲以合法之電子
    遊戲場業執照，掩護其之營利賭博犯行，被告辛○○與庚○○、丑○○等人為避免飛龍電子遊戲場遭警方取締，與庚○○、丑○○二人基於行賄之犯意聯絡，推由庚○○分別自95
    年10月2 日起至同年12月31日止，按月交付子○○10萬元、
    22萬元不等之賄款，共計76萬元，而自95年10月2 日起至96
    年1 月2 日止，按月給付甲○○10萬5 千元、11萬5 千元不
    等之賄款，收賄金額共計44萬元，因認被告辛○○另涉犯貪
    污治罪條例第11條第3 項、第1 項之不具公務員之身分對於
    公務員關於違背職務之行為交付賄賂罪（起訴法條漏引第3
    項）云云。
二、公訴人認被告辛○○涉犯前揭罪嫌，係以共同被告庚○○、
    丑○○於調查和偵查中之證述、飛龍電子遊戲場和加菲貓電
    子遊樂場收入支出表等資料、通訊監察譯文及臺北市調查處
    多次之行動蒐證報告表及攝影翻拍照片等為其主要論據。訊
    據被告辛○○堅決否認有何行賄之犯行，辯稱：我有投資飛
    龍遊樂場4 、50萬元，投資加菲貓遊樂場10幾萬元，但我對
    庚○○、丑○○行賄警察事實並未參與，亦不知情云云。其
    辯護人辯護意旨略以：依丑○○、庚○○之供述，並無證據
    顯示被告辛○○曾與警員乙○○、丙○○、子○○、甲○○
    等人有所接觸或出面交付賄款情事，足見對丑○○、庚○○
    向員警行賄之事，被告辛○○並不知情，且丑○○、庚○○
    並未告知被告辛○○損益表上所載「職工」、「買ＩＣ板」
    所指為何事，又飛龍電子遊戲場、加菲貓遊樂場每個月報表
    、損益表係分別由庚○○、丑○○所製作，被告辛○○並未
    參與，更未過目該報表、損益表，自不能令被告辛○○就庚○○、丑○○行賄之犯行，負共同正犯之責等語。
三、經查：
(一)、證人即共同被告丑○○於本院96年5 月2 日審理時結證稱：
    飛龍電子遊戲場部分之收入支出表、損益表是我作的，損益
    表中給警員的賄款我記載「職工」，是要給警員的賄款，辛○○他不知道，被告辛○○不需要看損益表，電話中說把損
    益表留下來是要給庚○○看的，因為辛○○看不清楚，也聽
    不懂，我沒有與他解釋職工是何意，因為他當時聽得迷迷糊
    糊的，所以我就跟他講什麼項目是70什麼是；我沒有介紹哪
    個警察給被告辛○○認識等語（見本院筆錄卷(一)第140 、14
    1 、143 頁）。
(二)、證人即共同被告庚○○於本院96年5 月2 日時亦結證稱：開
    股東會時丑○○沒有空的時候，辛○○有來過1 、2 次，開
    會主要內容是店裡擺設機台以及何時開幕等，但沒有談到開
    幕的費用、支出方式有哪些；每個月的月報表、損益表是我
    跟丑○○製作的，我是作加菲貓的，丑○○作飛龍的，我作
    完加菲貓的會拿給丑○○，損益表有記載哪些支出要給員警
    的，但是我不是用固定的名詞，如「買ＩＣ板」，至於「職
    工」部分是丑○○作的，損益表一般都是我跟丑○○在看，
    其他人沒在看這個，經營兩邊遊戲場營運往來費用，購買Ｉ
    Ｃ等費用，我沒有跟辛○○講是要行賄的費用；當初討論投
    資店內費用如何投資的時候，沒有與辛○○討論，這個都是
    跟丑○○討論的；我沒有介紹過哪位警察給辛○○認識等語
    （見本院筆錄卷(一)第133 至136 頁）。
(三)、雖然被告辛○○於偵查中曾供陳：我不知道庚○○、丑○○
    拿錢行賄警察，我知道行情要給警方才能開業，但是要給的
    細節我不清楚，因為我的認知就是要給警方錢云云（見96年
    度偵字第1534號卷(一)第329 頁），而被告辛○○於本院審理
    時亦供稱：我於偵查中說有認知要給警方錢一節，是以一般
    人的想法去回答的等語（見本院筆錄卷(一)第136 頁）。惟被
    告辛○○此等供述僅屬其依自己之社會經驗所產生之想法，
    核與刑法上之犯罪故意必須對具體犯罪事實要有認識之要件
    ，實屬有間，尚不能以此表達自己一般想法之供述，遽作為
    不利於被告辛○○之證據。
(四)、又被告辛○○0000000000號與庚○○0000000000號電話於95
    年8 月12日晚上10時44分41秒通話（對話中被告辛○○有提
    到「公關費」）之通訊監聽譯文（見95年度他字第3166號卷
    第69頁反面）、被告辛○○0000000000號、0000000000號與
    丑○○0000000000號電話分別於95年8 月7 日下午5 時41
    分31秒、晚上6 時12分30秒通話（對話中談論開支明細表等
    相關事宜，丑○○有提到「職工41」，但未說明意義）之通
    訊監聽譯文（同前他字卷第100 頁反面），僅能證明被告辛○○知悉庚○○、丑○○有支出公關費之事，而尚難進一步
    推認其事前有與該二人同謀及其知庚○○、丑○○對何單位
    之公務員行賄之事實。是自不能單以該等通訊監察譯文認定
    被告辛○○與共同被告庚○○、丑○○就後二人行賄警員之
    事，有事前同謀或事中分擔行賄警員行為之實行。
四、經本院遍查全偵查卷，共同被告庚○○、丑○○於調查人員
    詢問及檢察官偵訊中始終未證稱被告辛○○曾有參與行賄警
    員之謀議或行為，證人庚○○、丑○○於本院審理時復為有
    利於被告辛○○之證言，且卷附之收入支出表及通訊監聽譯
    文亦不能證明被告辛○○對行賄之事事前有參與謀議或事中
    有分擔行賄警員行為之實行，再者，觀諸臺北市調查處多次
    之行動蒐證報告及攝影翻拍照片，均未見被告辛○○曾與警
    員有接觸情形。據上，被告辛○○所辯，尚非無據，公訴人
    所舉之證據尚不足以證明被告辛○○確有公訴人所指訴之行
    賄犯行，此外復查無其他積極證據足認被告辛○○有何行賄
    犯行，自應就其此部分為無罪之諭知。
貳、被告丙○○被訴洩密罪部分：
一、公訴意旨另以：被告丙○○另曾於95年10月15日下午4 時27
    分31秒，與共同被告丑○○於電話中相約10分鐘過後，在臺
    北縣八里鄉「龍米社區活動中心」見面；隨後，被告丙○○
    既在相約地點，將「飛龍電子遊戲場」遭人檢舉之屬應秘密
    消息，洩漏予共同被告丑○○知悉，預做準備，因認被告丙○○另涉犯刑法第132 條第1 項洩漏國防以外應秘密之消息
    罪嫌云云。
二、公訴人認被告丙○○涉犯洩漏國防以外應秘密之消息罪名，
    係以共同被告丑○○於調查站之供述、通訊監察記錄等證據
    ，為主要論據。訊據被告丙○○矢口否認有何洩密犯行，辯
    稱：我沒有跟共同被告丑○○通風報信等語。
三、經查：
(一)、依丑○○以0000000000號電話與被告丙○○0000000000號電
    話於95年10月15日下午4 時27分31秒之通話（對話中被告丙○○約共同被告丑○○見面事宜）之通訊監聽譯文（見95
    年度他字第3166號偵查卷第108 頁），及同日庚○○以
    0000000000號電話與同案被告丑○○0000000000號電話於當
    日晚上8 時21分15秒之通話（對話中顯示共同被告庚○○告
    知共同被告丑○○有關被告丙○○當日有打電話告知遭檢舉
    之事）之通訊監聽譯文（同前他字卷第108 頁），及翌日丑
    ○○以0000000000號電話與共同被告庚○○0000000000 號
    電話於95年10月16日晚上7 時54分13秒之通話（對話中顯示
    同案被告丑○○告知庚○○有關被告丙○○昨日告知遭檢舉
    之事後，京城的＜指臺北縣政府警察局人員＞確有到店內查
    訪）之通訊監聽譯文（參同前他字卷第108 頁），被告丙○○於95年10月15日下午曾打電話與丑○○相約於活動中心見
    面，於見面時告知飛龍遊戲場遭檢舉之事，而於翌日即有臺
    北縣政府警察局之警員至被告丑○○店內巡視。然被告丙○○究向丑○○告知遭檢舉之實際內容為何，是否有洩漏檢舉
    人資料或警方將採取何行動作等應秘密事項？實有究明之必
    要。
(二)、觀諸證人即共同被告丑○○於96年1 月4 日調查人員詢問時
    固證稱：我確實有於95年10月15日與「高個」即管區丙○○
    約在龍米社區活動中心旁見面，被告丙○○告訴我，前一天
    14日，有人檢舉我八里渡船頭三間電子遊樂場都有被人檢舉
    查報，且我的飛龍遊戲場後門商店招牌太大了，上面長官在
    注意，所以我與被告丙○○會面後，我有向店內員工交待，
    有人檢舉要小心，我在事後與庚○○談論，提到臺北縣警局
    有派人來店內查看，一個是捲毛頭髮的，及另一個想要來查
    緝，被我員工認出來，沒有實際查緝到等語（見96年度偵字
    第1500號(一)第10頁反面，證人丑○○於本院審理時有證實其
    此部分證言實在，見本院筆錄卷(二)第16頁），惟依證人丑○○此一證言，尚不能證明被告丙○○有何實際洩漏屬應秘密
    之事項，如檢舉人資料或警方將採取何行動作等，縱事後有
    人去查看，亦係被員工認出，而非另有人事前通報，且上開
    通訊監聽譯文內容，亦無提及與警方將至飛龍遊戲場實施臨
    檢有關之言語，證人丑○○於本院作證時復證稱：15日當日
    丙○○講招牌不能掛之事等語（見本院筆錄卷(二)第14頁），
    則尚自難僅憑被告丙○○有警告丑○○要小心之空泛言語，
    推認被告丙○○有何洩漏具體秘密之行為。
四、綜上以觀，被告丙○○否認有洩密之犯行，且證人丑○○先
    後於調查站、本院之證述及相關通訊監察記錄等證據，均不
    足作為不利於被告丙○○有為具體洩密行為之證明。此外，
    復查無其他積極證據足認被告丙○○有何洩密犯嫌，自應就
    其此部分為無罪之諭知。
參、被告子○○被訴洩密罪部分：
一、公訴意旨另以：被告子○○於下列時間將警方擴大臨檢之應
    屬秘密消息，事前洩漏予共同被告庚○○以預做準備：(1)於
    95年11月10日下午1 時1 分，共同被告癸○○以（02）0000
    000 號公共電話（裝機地址：臺北市○○路16號），撥打被
    告子○○0000000000號電話，洩漏警方將擴大臨檢之屬應秘
    密消息予子○○，被告子○○立即於當日下午1 時2 分22秒
    ，撥打庚○○0000000000號電話，洩漏前開消息予庚○○，
    預做準備。(2)95年11月11日上午10時57分34秒，癸○○以（
    02）00000000號公共電話（裝機地址：捷運南港線西門站Ｂ
    1 ，公話編號0000000） ，撥打被告子○○0000000000號電
    話，洩漏警方將連續三天擴大臨檢之屬應秘密消息予被告子
    ○○，被告子○○立即於同日上午10時59分53秒，撥打庚○○0000000000號電話，洩漏前開消息予庚○○，預做準備；
    因認被告子○○此等行為另涉犯刑法第132 條第1 項洩漏國
    防以外應秘密之消息罪嫌云云。
二、公訴人認被告子○○涉犯洩漏國防以外應秘密之消息罪名，
    係以共同被告庚○○於調查站及偵查中之證詞及被告子○○
    與癸○○之通訊監察紀錄、被告子○○與庚○○之通訊監察
    紀錄等證據，為主要論據。訊據被告子○○強矢口否認有何
    洩密犯行，辯稱：有關有拜拜部分我不知道誰打電話給我，
    我是隨便跟庚○○講的，老大是我隨便講的等語。
三、經查：
(一)、依共同被告癸○○於95年11月10日下午1 時1 分以（02 ）
    00000000號公共電話撥打被告子○○0000000000號電話（內
    容為共同被告癸○○通知被告子○○當日這邊要大拜拜之事
    ）之通訊監察譯文（見95年度他字第3166號偵卷第155 頁反
    面）、被告子○○於95年11月10日下午1 時2 分22秒以0000
    000000號電話與庚○○0000000000號電話通訊（內容為被告
    子○○轉述庚○○有關金門大仔告知當日有大拜拜之事）之
    通訊監察譯文（見同前他字卷第155 頁反面）、庚○○於95
    年11月10日下午1 時4 分6 秒以0000000000號電話與職員岑
    毓秀0000000000號電話通訊（內容為庚○○轉知員工岑毓秀
    注意當日有人要來巡視之情）之通訊監察譯文（見同前他字
    卷第86頁反面）等通聯紀錄，再參以證人即共同被告庚○○
    於偵查中及本院審理時皆證稱：被告子○○於電話中提到大
    拜拜的意思，是警方要出來取締的意思，大拜拜是指萬華分
    局一組及二組的人要出來查處電玩，被告子○○隨即通知我
    要閃一下，我隨即通知岑毓秀在店裡要小心等語（見96年度
    偵字第1500號(一)第49頁、本院筆錄卷(二)第200 至202 頁、卷
    (三)第28至31頁），固足證：被告子○○確有於95年11月10日
    將自共同被告癸○○得知警察可能臨檢或搜索加菲貓遊樂場
    之消息，告知予被告庚○○知悉。
(二)、依癸○○於95年11月11日上午10時57分以（02）00000000號
    公共電話撥打被告子○○0000000000號電話（內容為癸○○
    通知被告子○○要連續拜拜3 天之事）之通訊監察譯文（見
    95年度他字第3166號第156 反面、157 頁）、被告子○○於
    95年11月11日上午10時59分53秒、同日上午11時23分50 秒
    以0000000000號撥打庚○○0000000000號電話（內容為被告
    子○○告知庚○○有關大仔告知要連續普渡3 天之事）之通
    訊監察譯文（見同前他字卷第88頁正反面）、庚○○於95年
    11月11日上午11時6 分以0000000000號電話與職員岑毓秀00
    00000000號電話通訊（內容為共同被告庚○○轉知員工岑毓
    秀電影票確定是看3 天的）之通訊監察譯文（見同前他字卷
    第88頁反面）等通聯紀錄，再參以共同被告庚○○於調查站
    及本院先後證稱：癸○○與子○○聯繫告知「大拜拜要3 天
    」，被告子○○隨即通知我「普渡確定3 天」，即大拜拜3
    天，就是指萬華分局出來查緝，當我得知萬華分局要查緝時
    ，我休息了3 天，電影票是搜索票等語（見96年度偵字第
    1500號卷(一)第173 頁反面，此筆錄經證人庚○○於本院證實
    無誤，另見本院筆錄卷(二)第200 至202 頁、卷(三)第28至31頁
    ），固亦可徵被告子○○有於95年11月11日將自癸○○得知
    警察可能搜索加菲貓遊樂場之消息，告知被告庚○○知悉。
(三)、然遍查全偵查卷，未見有與上開二次通話時間及內容有關之
    臨檢或搜索之行動或計劃之相關證據，證人庚○○於本院結
    證稱：結果根本沒臨檢等語（見前上引頁數），而經本院函
    查，臺北市警察局萬華分局96年7 月18日北市警萬分行字第
    09632674700 號函檢送之臨檢紀錄表，亦未有與該二次通話
    時間及內容有關連之臨檢紀錄見本院筆錄卷(二)第174 頁以下
    ，臺北市警察局萬華分局96年7 月18日北市警萬分行字第
    09632674700 號函檢送之臨檢紀錄表影本，該函原本附於本
    院筆錄(三)），公訴人檢察官於本院辯論終結前亦未能提出相
    關證據證明確有與該二次通話時間及內容有關連之臨檢或搜
    索行動。按刑法第132 條之洩漏國防以外之秘密罪，係以公
    務員有洩漏或交付關於中華民國國防以外「應秘密之文書、
    圖畫、消息或物品」，為其構成要件，是否屬「應秘密之文
    書、圖畫、消息或物品」，係屬構成要件要素，自應以嚴格
    證據證明之，既無據證證明確有與該二次通話時間及內容有
    關連之臨檢或搜索行動或計劃，自難以該條項之罪相繩。此
    外，復查無其他積極證據足認被告子○○有此等部分之業洩
    密犯嫌，自應就其此部分為無罪之諭知。
肆、被告丁○○被訴行賄罪部分：
一、公訴意旨另以：共同被告庚○○為避免「飛龍電子遊戲場」
    遭警方取締，乃委請被告丁○○疏通，被告丁○○雖以臺北
    縣嚴厲取締賭博電玩為由，婉拒庚○○請其親自疏通之請求
    ，但卻仍基於幫助行賄之犯意，同意媒介八里當地警方為被
    告庚○○「打通關節」；於95年7 月間某日晚上，被告丁○○透過不知情之張飛順，邀約被告乙○○，至臺北縣蘆洲市
    ○○路某巷內之卡拉ＯＫ店飲酒，被告丁○○當場介紹庚○○與乙○○認識，及提示開設賭博電玩店之事，請乙○○負
    責「打通關節」，至於行賄細節部分，則請乙○○與庚○○
    自己詳談；乙○○同意收賄負責疏通後，「飛龍電子遊戲場
    」即於95年8 月1 日正式開幕營業。因認被告丁○○另涉犯
    前開貪污治罪條例第11條第1 項行賄罪嫌等語。
二、公訴人認被告丁○○涉犯行賄罪名，無非係以共同被告庚○○之供述、共同被告乙○○之供述、證人張飛順之證詞及臺
    北市調查處行動蒐證報告表、通訊監察譯文等證據，為其主
    要論據。惟訊據被告丁○○矢口否認有何行賄或幫助行賄之
    犯行，辯稱：我與庚○○、乙○○一起認識，但一起見面只
    有一次，他們行賄也是後來才發生的，跟我無關，我也不知
    道他們有經營賭博電玩的事云云。
三、經查：
(一)、被告丁○○於調查站人員詢問時供稱：庚○○確實有與我見
    面，欲透過關說蘆洲分局相關員警，但我根本沒有能力做這
    件事情，也不是我的業務範圍等語（見96年度偵字第1500號
    偵查卷(一)第131 頁背面），其於偵查中亦供稱：我沒有協助
    庚○○處理公關事宜和打點相關警方人員等語（見同前偵卷
    第133 、134 頁）。
(二)、證人張飛順於偵查中係證稱：乙○○是我同事，我記得去乙○○家對面的快炒店是第一次，我跟丁○○及其他同事先到
    ，後來共同被告乙○○才來；第二次是去卡拉OK店，當時我
    去的時候，乙○○及被告丁○○都已經在場了，我去的時候
    看到3 、4 個以上是我不認識的，我也不知道他們的身份；
    兩次吃飯，就是單純的吃飯、聊天；他們私底下是否有談到
    有人要開電玩店這件事，我不清楚；丁○○與乙○○兩人之
    業務沒有直接關係等語（見96年度偵字第1500號卷(二)第256
    至258 頁）。是依證人張飛順之證言，其與丁○○及乙○○
    二次聚會中，均未聽聞開電玩店的事，是其證言尚不能作為
    不利認定於被告丁○○之證據。
(三)、證人即共同被告庚○○於調查人員詢問及檢察官偵訊時係證
    稱：丁○○說臺北縣抓的很厲害，他不敢幫我喬事情；我與
    乙○○商議有關行賄之事，丁○○實不在場；有關八里電子
    遊藝場的事，丁○○只是以朋友的立場幫我介紹乙○○，但
    他真的沒有幫我行賄，且也沒有收取任何賄款等語（見96年
    度偵字第1500號卷(一)第49頁、167 頁正面、168 頁背面、第
    226 頁正面）。證人庚○○於本院96年5 月2 日審理時復結
    證稱：我經營飛龍電遊戲場，因屬於特種營業有圍事的，是
    非比較多，我希望丁○○介紹一些警察給我，有事的時候可
    以幫忙；我認識告乙○○是被告丁○○介紹，大概在95年間
    ，就是開店的前1 個月，約7 月下旬左右。在一家茶室認識
    的，在場有很多人，那次只是簡單的聊聊天，有留下彼此的
    聯絡方式，沒有談到行賄的事，那時候人很多，根本沒機會
    談行賄的事情；我跟乙○○之間行賄的事情，沒有告訴過丁○○，我也沒有跟丁○○講過行賄對象或金額等語（見本院
    筆錄卷(一)第148 至154 頁）。依證人庚○○此等證言，僅能
    證明係被告丁○○介紹乙○○與庚○○，惟尚不足以證明被
    告丁○○對後來庚○○行賄乙○○之事亦屬知情，並有參與
    或幫助行賄之行為。
(四)、又證人即共同被告乙○○於調查站時證稱：95年7 月間，飛
    龍遊戲場開張前，蘆洲分局教官（指：張飛順）打電話告訴
    我，臺北縣警局訓練課某長官（指：被告丁○○）想認識我
    ，之後被告丁○○約我在蘆洲市○○路150 幾號「水上鮮」
    熱炒店吃飯喝酒，當天丁○○介紹「小高」（即被告庚○○
    ）給我認識，被告丁○○向我表示「老小仔」要到我的轄區
    開設電玩店，希望以後多給予照顧等語（見96年度偵字第15
    00號卷(一)第264 頁反面）；其於偵查中復結證稱：張姓教官
    是邀約我到場，其他的是我和庚○○談，丁○○沒有打過電
    話給我等語（見96年度偵字第1500號卷(二)第251 頁）。益見
    並無證據證明被告丁○○確有參與庚○○與乙○○間之行賄
    商議或有何知情幫助之行為。
(五)、至於共同被告庚○○在調查站所寫之自白書，僅於第三段記
    載其請託被告丁○○介紹乙○○與其認識，並未記載被告丁○○有參與庚○○與乙○○間商談行賄之情（見96年度偵字
    第1500號卷(一)第38頁）。而卷附之臺北市調查處95年11月6
    日行動蒐證攝影翻拍照片，固足證明庚○○曾手持一信封袋
    交予被告丁○○收受，惟證人庚○○已結證稱：該信封內所
    裝之現金，為被告丁○○入股加菲貓遊樂場後之分紅等語，
    業見前述，此核與被告丁○○被訴之行賄或幫助行賄罪之證
    明，無關連性。另庚○○於95年12月5 日晚上10時48分8 秒
    以0000000000號撥打被告丁○○0000000000號電話（二人相
    約在被告丁○○家附近之OK便利商店見面）之通訊監察譯文
    （見95年度他字第3166號卷第92頁反面），係庚○○於當日
    交付1 萬4 仟元之加菲貓遊樂場分紅金予被告丁○○之事，
    亦為證人庚○○證述在卷，亦與被告丁○○被訴之行賄或幫
    助行賄罪無關連性。
四、綜上所述，依公訴人所提之證據及本院調查證據之結果，尚
    難認被告丁○○確有公訴意旨所指之幫助行賄或行賄之犯行
    ，此外復查無其他積極證據足資證明被告丁○○此部分犯罪
    ，其此部分犯罪尚屬不能證明，自應為無罪判決之諭知。
伍、被告壬○○被訴收賄罪部分：
一、公訴意旨以：被告壬○○自95年2月21日起至同年12月31日
    止，擔任臺北縣政府警察局駐蘆洲分局督察，負責警紀、分
    局及各派出所勤務督導，為依據法令從事公務之人員，竟基
    於違背職務收受賂賄之犯意，於95年10月16日，在龍源派出
    所內，收受共同被告乙○○交付屬飛龍遊戲場之9 月、10月
    份賄款共7 萬元（其中1 萬元係中秋節「加菜金」）；95年
    12月間某日，收受由共同被告乙○○委請不知情之寅○○轉
    交屬「飛龍電子遊戲場」之11月、12月份賄款共6 萬元，總
    計收賄13萬元；因認被告壬○○涉犯前開貪污治罪條例第4
    條第1 項第5 款之違背職務收受賄賂罪嫌等語。
二、公訴人認被告壬○○涉犯收受賄賂罪名，係以共同被告乙○○之證詞及臺北縣政府警察局蘆洲分局員警出入及領用槍枝
    彈藥、無線電機、95年10月16日行動電腦登記簿等為其主要
    論據。惟訊據被告壬○○矢口否認有何收賄之犯行，辯稱：
    我沒有索賄，10月16日我是去查案，我不知道乙○○會在那
    邊，12月間我根本也沒有收到寅○○或丙○○交付之賄款等
    語。
三、經查：
(一)、按刑事訴訟法第156 條第2 項規定：被告或共犯之自白，不
    得作為有罪判決之唯一證據，仍應調查其他必要之證據，以
    察其是否與事實相符。其立法意旨乃在防範被告自白之虛擬
    致與真實不符，故對自白在證據上之價值加以限制，明定須
    藉補強證據以擔保其真實性。又利用共犯之自白或其他不利
    於己之陳述，為認定被告犯罪之證據，不特與利用被告自己
    之自白作為其犯罪之證明同有自白虛偽性之危險，亦不免有
    嫁禍於被告而為虛偽供述之危險。故依刑事訴訟法第15條第
    2 項之規定，共犯之自白或其他不利於己之陳述，固得作為
    認定被告犯罪之證據，但不得作為有罪判決之唯一證據，仍
    應調查其他必要之證據，以察其是否與事實相符，亦即仍須
    有補強證據以擔保該共犯自白之真實性，始得採為斷罪之依
    據，並非絕對可由法院自由判斷該共犯之自白或不利於己之
    陳述之證明力。若不為調查，而專憑此項供述據為被告犯罪
    事實之認定，即與上開規定有違。而上開所謂共犯，包括任
    意共犯及必要共犯（含對向犯罪之共犯）；所謂補強證據，
    則指除該自白或不利於己之陳述本身之外，其他足以證明自
    白之犯罪事實確具有相當程度真實性之證據而言，雖所補強
    者，非以事實之全部為必要，但亦須因補強證據與自白之相
    互利用，足使犯罪事實獲得確信者，始足當之。又共犯之前
    後供述是否相符、有無重大矛盾、指述是否堅決、態度是否
    肯定、與被告是否相識，所述被告之家庭狀況及電話號碼是
    否無誤等情，僅足為判斷其供述是否具有瑕疵之參考，因仍
    屬自白或對己不利陳述之範疇，尚不足作為其供述與事實相
    符之補強證據。
(二)、證人即共同被告乙○○於調查人員詢問及偵審中固始終證稱
    ：於95年10月中旬，因本所所長毛健華輪休，代理副所長有
    事回花蓮，故我返回龍源派出所頂班2 天，同年月16日星期
    一下午1 時以後，督察員壬○○來龍源派出所督巡，在員警
    領用槍枝出入登記簿簽到後，我與他在辦公室後面休息室泡
    茶時，我以信封袋包裝飛龍遊戲場9 、10月份公關費即中秋
    節加菜金1 萬元共計7 萬元交付壬○○，是渡船頭「飛龍」
    這2 個月的及中秋節加菜金1 萬元，壬○○沒講話就把錢收
    下；12月9 日，二組警員寅○○打電話給我要到我家探望我
    腳傷，11、12月份給二組公關費6 萬元，我是用全國電子公
    司舊信封袋包裝，在我家交給寅○○，請他轉交給壬○○（
    後於本院審理時改稱：因寅○○未帶走，我是託丙○○轉交
    等語（見96年度偵字第1500號卷(一)第261 頁反面、卷(二)第81
    、82、250 頁、本院筆錄卷(二)第130 頁以下、卷(二)第105 至
    107 頁）。惟姑不論其就95年11、12月之公關費，究竟係寅
    ○○或丙○○一節，前後證歧異，而就其所述之交付賄賂予
    壬○○之情，始終僅有其一人之單方面陳述，卷附之95年10
    月16日臺北縣政府警察局蘆洲分局龍源派出所員警出入及領
    用槍枝彈藥、無線電機、行動電腦登記簿（96年度偵字第
    1500號卷(二)第132 頁），僅能證明被告壬○○當日下午有至
    龍源派出所之事實，因並無任何通聯記錄甚至通訊監察譯文
    能證明被告壬○○與乙○○在各日期時間有何聯絡之紀錄（
    更無證明其二人在其他日期有密切通聯或相關通話之證據）
    ，由於被告壬○○身為督察，出現於龍源派出所，並非屬何
    異常之事，則單純95年10月16日被告清永清有出現在龍源派
    出所之事證，並不足以認為係屬其他足以證明共同被告乙○○此部分自白之犯罪事實確具有相當程度真實性之補強證據
    。
(三)、又證人即共同被告寅○○於調查人員及偵審中始終否認有受
    託轉交賄款予被告壬○○之事，證稱：95年12月間，乙○○
    已請相當長的公傷假，蘆洲分局長認為他的傷不應該請這麼
    長的假，我基於職責，才到乙○○家中拜訪他，並順道查看
    他的傷勢，我當天是獨自一人前往乙○○家中，我當天並未
    在乙○○家中收受他任何款項，也無代為轉交給被告壬○○
    之情事等語（見96年度偵字第1500號卷(一)第285 、289 至
    290 頁、本院筆錄卷(一)第166 頁），而共同被告丙○○亦否
    認有受託轉交賄款予被告壬○○之事，此見其完全否認有收
    賄行為自明。是證人寅○○等人之供述亦不足作為足以證明
    共同被告乙○○此部分自白之犯罪事實確具有相當程度真實
    性之補強證據。
四、綜上，公訴人指被告壬○○收賄部分，僅有證人即共同被告
    乙○○之證言，本案檢察官並未提出具有關連性且可信之補
    強證據得以擔保證人乙○○此部分證言之真實性，證人乙○○此部分不利於被告壬○○之供證，即不得採為斷罪之依據
    。此外，復查無其他積極證據足認被告壬○○有收賄之犯行
    ，自應就其為無罪之諭知。至於被告壬○○聲請傳訊之證人
    毛健華、戊○○，因公訴人所提證據不足以證明被告壬○○
    犯罪，則該其二人為有利於被告壬○○證言部分，自無再予
    以論述之必要，於此敘明。
陸、被告寅○○被訴偽證罪部分：
一、公訴意旨略以：被告寅○○原係蘆洲分局二組警員，於95年
    12月9 日，因職務關係至共同被告乙○○位於臺北縣蘆洲市
    ○○路185 號4 樓住處，探望乙○○腳傷，乙○○借此機會
    委請不知情之寅○○轉交「飛龍電子遊戲場」六萬元賄款予
    共同被告壬○○，詎被告蔡本生於96年1 月24日、3 月5 日
    ，接受檢察官偵訊其於95年12月9 日是否受託轉交6 萬元現
    金予壬○○之於本案重要關係事項為證時，竟於供前具結後
    ，虛偽陳述其於前開時間固有至乙○○住處探望，但未受託
    轉交金錢；因認被告寅○○係涉犯刑法第168 條之偽證罪嫌
    等語。
二、公訴人認被告寅○○涉犯偽證罪名，係以共同被告乙○○之
    證詞為其主要論據。惟訊據被告寅○○矢口否認有何偽證之
    犯行，辯稱：我那次是因為乙○○腳傷，我去查證看腳傷是
    否需要再請假，因為我是負責差假的控管，我的差假單電腦
    是我幫他維護的，另外根本就沒有要我拿信封袋轉交壬○○
    的事情等語。被告寅○○之辯護人則以：乙○○於95年12月
    9 日當日並未交付任何信封給被告寅○○及委託被告寅○○
    轉交給壬○○之情事，被告寅○○於檢察官偵訊時所為之證
    述均與事實相符，並無於供前供後具結虛偽陳述之情事置辯
    。
三、經查：
(一)、證人即共同被告乙○○於調查人員及檢察官偵查中固曾為如
    上所述請被告寅○○轉交內裝賄款之信封袋予壬○○之供證
    （見96年度偵字第1500號卷(一)第261 頁反面、卷(二)第81、82
    、250 頁）。惟其嗣於本院則改稱：那天我有委託寅○○一
    個信封袋，寅○○當時不置可否，寅○○走之後我才發現那
    個信封袋還在沙發椅子上，我意思是說寅○○沒有把那個信
    封袋帶走，當時我也沒有跟寅○○講信封袋裡面有什麼東西
    ，且從信封袋外面看不出來裡面裝什麼東西，對於我在調查
    站、檢察官面前，有關將裝有6 萬元信封交予被告寅○○，
    轉交壬○○部分之供述，這些筆錄內容我知道，我有交給被
    告寅○○，但是他沒帶走，因為檢察官只有問交給誰，沒有
    問後面的，所以當時沒有講寅○○沒有把信封袋帶走，那錢
    的用途，原本要交給共同被告壬○○的，是電玩店的錢，因
    為錢沒帶走，第二天我就連同信封袋，加上12月份的整包錢
    都交給丙○○等語（見本院卷(一)第162 至165 頁，卷(二)第
    105 至107 頁）。而證人乙○○所述交付賄款予壬○○部分
    之證言，因欠缺適合之補強證據，證人乙○○此部分不利於
    被告壬○○之供證，不得採為斷罪之依據，業見前述，自難
    僅憑證人乙○○片面之供述，遽認被告寅○○有偽證之犯行
    。
(二)、綜上，證人乙○○先後供述不一致，且亦查無其他之補強證
    據，則被告寅○○被訴偽證罪部分，應屬不能證明，自應為
    無罪判決之諭知。
柒、被告癸○○被訴收賄罪、洩密罪部分：
一、公訴意旨略以：共同被告子○○每次自共同被告庚○○所收
    取之賄款，除自己分得3 萬元外，餘均交由漢中派出所所長
    即被告癸○○收受處理；另95年11月10日下午1 時1 分，被
    告癸○○以000000000 號公共電話（裝機地址：臺北市○○
    路16號），撥打子○○0000000000號電話，洩漏警方將擴大
    臨檢之屬應秘密消息予子○○，子○○立即於同日下午1 時
    2 分22秒，撥打庚○○0000000000號電話，洩漏前開消息予
    庚○○，預做準備，又於95年11月11日上午10時57分34秒，
    被告癸○○以00000000號公共電話（裝機地址：捷運南港線
    西門站Ｂ1 ，公話編號0000000） ，撥打子○○0000000000
    號電話，洩漏警方將連續三天擴大臨檢之屬應秘密消息予子
    ○○，子○○立即於同日上午10時59分53秒，撥打庚○○
    0000000000號電話，洩漏前開消息予庚○○，預作準備等語
    ；因認被告癸○○係涉犯貪污治罪條例第4 條第1 項第5 款
    之違背職務收受賄賂罪及刑法第132 條第1 項之公務員洩漏
    國防以外應秘密消息罪嫌等語。
二、公訴人認被告癸○○涉犯受賄罪名，係以共同被告庚○○之
    供述、共同被告子○○之通訊監察譯文及行動蒐證報告等證
    據。公訴人認被告癸○○涉犯洩密罪嫌，則係以被告癸○○
    與子○○通話、子○○與庚○○通話、庚○○與員工岑毓秀
    通話之通聯紀錄等，為其主要論據。惟訊據被告癸○○矢口
    否認有何收賄及洩密之犯行，辯稱：我於95年10月2 日、10
    月31日、11月30日、12月31日所撥打之電話，第一通係誤認
    是線民電話而回撥電話，第二通是為再次確認是否線民來電
    ，使用公用電話，係因派出所無法撥打行動電話；也沒有子
    ○○交賄款給我這回事等語。其辯護人則以：被告癸○○並
    沒有收受共同被告子○○所交付的賄款，且跟監紀錄並沒有
    蒐證到被告癸○○與子○○見面之情，另從卷內並沒有看到
    有任何洩密的資料，95年11月10日至95年11月13日期間萬華
    分局也無安排任何擴大臨檢的勤務，因此並無秘密可言等語
    置辯。
三、經查：
(一)、收賄部分：
    (1)共同被告庚○○於96年1 月4 日調查人員詢問時已證稱：
      「大仔」應該就是漢中街派出所主管，我實在不知道他的
      名字，是市調處人員告知我，我才知道他的名字叫癸○○
      …，我於自白書中陳述，我於95年10月31日、11月30日、
      12月31日分別交付22萬元給子○○，其中3 萬元是我主動
      給子○○的，因為他兒子患有唐氏症，且我聽說漢中派出
      所新任主管與子○○很熟，所以我才會主動透過子○○行
      賄被告癸○○，至於子○○拿到賄款後，其如何分配，我
      並不清楚等語（見95年度偵字第1500號卷(一)第35頁）。於
      96年1 月12日調查人員詢問時復證稱：我透過子○○請老
      大關心一下，因子○○有說他認識老大，至於老大是何人
      當時我不清楚，要問子○○知道，我已老大綽號叫「金門
      仔」，請癸○○幫忙打點萬華分局1 、2 組，是子○○告
      知轉述等語（見95年度偵字第1500號卷(一)第169 至170 頁
      ）。是證人庚○○於調查人員詢問時，已明白陳述，其原
      不知癸○○之姓名，子○○有無將錢轉交出去，其亦不知
      道，其本人未與被告癸○○商議過賄款之事。證人庚○○
      嗣於本院作證時亦為相類之證述（見本院筆錄卷(二)第195
      、196 、204 、205 頁），是證人庚○○所為與被告癸○○被訴收受賄賂罪有關之證述，皆係聽自共同被告子○○
      轉述傳聞，而證人子○○復否認有收受庚○○所交付之賄
      款及轉交賄款之事實（詳如前述），則證人證人庚○○所
      為證述，對被告癸○○被訴收受賄賂罪之事實，尚不能為
      有效之證明。
    (2)再者，本案就被告癸○○部分，並無子○○有交付賄款予
      被告癸○○之跟監行蒐證據及相關監聽譯文可資佐證，是
      就被告癸○○被訴收賄部分，尚屬不能證明。
(二)、洩漏國防以外應秘密消息部分：
    被告癸○○應確有於95年11月10日及同年11月11日各相關時
    間，將警察可能臨檢或搜索加菲貓遊戲場之消息，告知子○○轉告庚○○之事實，此見本大段參、三、(一)、(二)之證據及
    說明自明，被告癸○○確有不當之通知業者之行為，惟亦同
    本大段參、三、(三)之說明，既無據證證明確有與該二次通話
    時間及內容有關連之臨檢或搜索行動或計劃，自難以上開條
    項之罪相繩。
四、綜上，公訴人所舉之證據及本院調查證據之結果，被告癸○○被訴收賄及洩密之事證，尚未達於通常一般之人均不致於
    有所懷疑之程度，依嚴格證據之法則，尚不得遽認被告癸○○犯罪，依前開說明，自應依法諭知被告癸○○無罪之判決
    。
Ｃ、不另為無罪諭知部分：
壹、公訴意旨另以，被告乙○○、丙○○於95年8 月初即有共同
    收受共同被告庚○○交付之賄款38萬元，因認
    被告乙○○、丙○○此部分亦係涉犯貪污治罪條例第4 條第
    1 項第5 款之違背職務收受賄賂罪嫌云云。
貳、公訴人認被告乙○○、丙○○有此部分犯行，係以共同被告
    庚○○之證述為據。被告乙○○則始終否認其於95年8 月間
    即有取賄款，辯稱：是從95年9 月開始等語（見前引被告乙○○之筆錄頁數）。
參、經查：
一、證人即同案被告庚○○於調查人員於96年1 月　4 日詢問時
    曾證稱：我認識被告乙○○，是透過丁○○介紹認識，所以
    飛龍遊藝場在95年8 月1 日營業起，第一個月的賄款38萬元
    ，是我帶丑○○到乙○○住家附近，將38萬元親手交給乙○○後，並將丑○○介紹給乙○○認識，我記得第一個月的賄
    款是38萬元，（見96年度偵字第1500號卷(一)第34頁）；於95
    年1 月　5 日檢察官偵訊時結證稱：因為我想要開電玩店，
    請丁○○介紹乙○○給我認識，並且請他幫我喬事情，之後
    我及丑○○在八里開店，第一個月是我帶丑○○和乙○○見
    面，那是95年8 月間，我印象中第一個月伊送38 萬 元給乙○○等語（見同偵卷第49頁）；嗣於本院96年6 月21日審理
    時則結證稱：第一次行賄金額是95年8 月底9 月初，不記得
    有何人在場，我在調查站所述第一次付賄款予乙○○之證述
    實在，在調查站的記憶較清楚等語（見本院筆錄卷(二)第155
    至157 頁）。證人庚○○固證稱：第一次給付賄款予乙○○
    是8 月間等語，但其始終無法確定日期，是並無相關之通聯
    紀錄及通訊監察譯文可資佐證。又證人庚○○所稱當時在場
    之共同被告丑○○於調查人員詢問時係證稱：95年8 月份賄
    款應該是庚○○交給乙○○，95年8 月1日 庚○○介紹乙○○予我認識當日，沒有交付飛龍遊戲場8 月份公關費給乙○○，庚○○只告訴過我飛龍遊戲場8 月份公關費已經處理好
    ，且該店在95年8 月1 日開始營業，故8 月份公關費應該是
    開店前已經處理好警方才會讓我等營業等語（見96年度偵字
    第1500號卷(一)第7、8、199 頁反面）；嗣於本院亦為相同之
    證述（見本院筆錄卷(二)第160 至161 頁）。是證人丑○○所
    述此部分之證言，係聽自庚○○口述之傳聞，應無證據能力
    ，且證人丑○○所述：95年8 月1 日庚○○介紹乙○○予我
    認識當日，沒有交付飛龍遊戲場8 月份公關費給乙○○，庚○○只告訴過我飛龍遊戲場8 月份公關費已經處理好等語，
    亦與證人庚○○所述：飛龍遊藝場在95年8 月1 日營業起，
    第一個月的賄款38 萬 元，是我帶丑○○到乙○○住家附近
    ，將38萬元親手交給乙○○後，並將丑○○介紹給乙○○認
    識，第一次是95 年8月間給的云云，實屬相左，則證人庚○○此部分證言亦屬有瑕疵。至於證人丑○○所稱：：8 月份
    公關費應該是開店前已經處理好，警方才會讓我等營業云云
    ，核屬其自我推測之詞，難採為認定犯罪事實之依據。至於
    搜索扣押物編號1-2 所示之飛龍電子遊戲場開辦費等資料之
    相關記載，亦係證人丑○○根據證人庚○○轉告之訊息而為
    記載，亦屬傳聞，難以為據。
二、綜上，公訴人指被告乙○○、丙○○於95年8 月間有向庚○○收取賄款38萬元部分，僅有屬對行性共犯之證人庚○○之
    證言，本案檢察官並未提出具有關連性且可信之補強證據得
    以擔保證人庚○○此部分證言之真實性，證人庚○○此部分
    不利於被告乙○○、丙○○之供證，即不得採為斷罪之依據
    。此外，復查無其他積極證據足認被告乙○○、丙○○有此
    部分收賄犯行，其二人此部分犯罪應屬不能證明。惟因公訴
    意旨顯認被告乙○○、丙○○此部分犯嫌，與其二人前開論
    罪科刑部分，有實質上一罪關係（此見檢察官求刑部分自明
    ），爰不另為無罪判決之諭知。
據上論斷，應依刑事訴訟法第299 條第1 項前段，第300 條、第
301 條第1 項、貪污治罪條例第2 條、第4 條第1 項第5 款、第
11 條 第1 項、第3 項、第7 條、第10條第1 項、第2 項、第17
條，電子遊戲場業管理條例第15條，刑法第11條前段、第132 條
第1 項、第266 條第1 項前段、第2 項、第42條第3 項前段、第
41條第1 項前段、第37條第2 項、第3 項、第38條第1 項第2 款
、第51條第5 款、第74條第1 項第1 款，刑法施行法第1 條之1
第1 項、第2 項前段、中華民國96年罪犯減刑條例第2 條第1 項
第3 款、第7 條、第9 條，判決如主文。
本案經檢察官卯○○到庭執行職務。
中　　華　　民　　國　　96　　年　　8 　　月　　27　　日
                刑事第四庭  審判長法  官  王  復  生
                                  法  官  劉  景  宜
                                  法  官  陳  靜  茹
以上正本證明與原本無異。
如不服本判決，應於判決送達後10日內敘明理由向本院提出上訴
狀。
                                  書記官  彭  麗  紅
中　　華　　民　　國　　96　　年　　11　　月　　27　　日
附錄本案論罪科刑法條全文
貪污治罪條例第4條
有下列行為之一者，處無期徒刑或十年以上有期徒刑，得併科新
臺幣一億元以下罰金：
一、竊取或侵佔公用或公有器材、財物者。
二、藉勢或藉端勒索、勒徵、強佔或強募財物者。
三、建築或經辦公用工程或購辦公用器材、物品，浮報價額、數
    量、收取回扣或有其他舞弊情事者。
四、以公用運輸工具裝運違禁物品或漏稅物品者。
五、對於違背職務之行為，要求、期約或收受賄賂或其他不正利
    益者。
前項第一款至第四款之未遂犯罰之。
貪污治罪條例第11條
對於第二條人員，關於違背職務之行為，行求、期約或交付賄賂
或其他不正利益者，處一年以上七年以下有期徒刑，得併科新臺
幣三百萬元以下罰金。
對於外國、大陸地區、香港或澳門之公務員，就跨區貿易、投資
或其他商業活動有關事項，為前項行為者，處五年以下有期徒刑
或科新臺幣一百萬元以下罰金。
不具第二條人員之身份而犯前二項之罪者，亦同。
犯前三項之罪而自首者，免除其刑；在偵查或審判中自白者，減
輕或免除其刑。
在中華民國領域外犯第一項、第二項之罪者，不問犯罪地之法律
有無處罰規定，均依本條例處罰。
電子遊戲場業管理條例第15條
未依本條例規定辦理營利事業登記者，不得經營電子遊戲場業。
電子遊戲場業管理條例第22條
違反第十五條規定者，處行為人一年以下有期徒刑、拘役或科或
併科新臺幣五十萬元以上二百五十萬元以下罰金。
刑法第132 條
公務員洩漏或交付關於中華民國國防以外應秘密之文書、圖畫、
消息或物品者，處三年以下有期徒刑。
因過失犯前項之罪者，處一年以下有期徒刑、拘役或三百元以下
罰金。
非公務員因職務或業務知悉或持有第一項之文書、圖畫、消息或
物品，而洩漏或交付之者，處一年以下有期徒刑、拘役或三百元
以下罰金。
刑法第266 條
在公共場所或公眾得出入之場所賭博財物者，處 1 千元以下罰金
。但以供人暫時娛樂之物為賭者，不在此限。
當場賭博之器具與在賭檯或兌換籌碼處之財物，不問屬於犯人與
否，沒收之。
